【裁判字號】    96,上訴,194
【裁判日期】    971202
【裁判案由】    常業詐欺等
【裁判全文】
臺灣高等法院臺中分院刑事判決         96年度上訴字第194號
上  訴  人
即  被  告  丁○○
      （原名王明漢）
                      巷32之.
                    （現另案在臺灣臺中監獄執行中）
選任辯護人  謝英吉  律師
上列上訴人因常業詐欺等案件，不服臺灣臺中地方法院九十四年
度訴緝字第三九五號中華民國九十五年十一月三十日第一審判決
（起訴案號：臺灣臺中地方法院檢察署八十六年度偵字第二五七
七四號、八十七年度偵字第七一五號）及移送併案審理（八十七
年度偵字第二三一０三號、八十九年度偵字第三七二八號、九十
四年度偵緝字第一三二四號），提起上訴，本院判決如下：
    主  文
原判決撤銷。
丁○○共同以意圖為自己不法之所有，以詐術使人將本人之物交
付為常業，處有期徒刑伍年。偽造之「Ｊ○○」、「ｉ○○」、
「ｇ○○」印章各壹顆、如附表壹、肆、玖所示偽造之「Ｊ○○
」署押、印文、「ｉ○○」印文、「ｇ○○」印文、偽造之「臺
灣臺南地方法院印」公印壹顆、如附表柒所示偽造之「臺灣臺南
地方法院印」公印文、如附表捌所示之物均沒收。
    事  實
一、丁○○【原名王明漢】與下列之人基於犯意聯絡，共同為下
    列犯罪行為：
（一）丁○○基於常業詐欺取財之犯意與多位不詳姓名之成年人
      共組常業詐欺取財集團，共同基於意圖為自己不法所有之
      常業詐欺取財犯意聯絡及行使偽造私文書之概括犯意聯絡
      ，先由丁○○於民國八十六年五月二十二日，透過不知情
      的乙○○委由不知情的甲Ｗ○，冒用「Ｊ○○」的名義，
      偽造如附表壹所示之市內電話裝機申請書，其上並偽造「
      Ｊ○○」的署押【聯絡人部分】及以偽刻之「Ｊ○○」印
      章一枚，偽造「Ｊ○○」的印文，持以行使向中華電信股
      份有限公司【下稱：中華電信公司】主張申請裝設（０四
      ）000－0000、000－0000、000－00
      00、000－0000、000－0000號市內電話
      ，裝機地點為臺中市○○路○段三０五號，足以生損害於
      中華電信公司對電話用戶管理之正確性及Ｊ○○。渠等申
      請上開市內電話及以不詳方法取得電話號碼（０四）00
      0－0000號【係程月昭（業經法院判決無罪確定）所
      申請，裝機地址為臺中市○○區○○路八號五樓之一】、
      （０四）000－0000號【係吳麗娜所申請，裝機地
      址為臺中市○○路三五一巷一之五號六樓之四】及傳真號
      碼（０四）000－0000號【係程月昭所申請，裝機
      地址為臺中市○○○街九七號四樓之七】之市內電話使用
      權限後，即以作為常業詐欺取財集團向不特定被害人詐騙
      財物的電話或傳真使用，丁○○等人並在報紙上刊登貸款
      廣告，適黃○○【現改名為玄○○】因急需用錢，見報後
      即撥打電話與丁○○連絡辦理貸款事宜，丁○○約黃○○
      於八十六年五月間某日，在臺中市○○路某家泡沫紅茶店
      見面，並向黃○○佯稱因黃○○並無「各類所得扣繳暨免
      扣繳憑單」及「信用卡」，且借款需至法院辦理公證，需
      先繳納手續費新臺幣（下同）二萬元，並提供國民身分證
      正本、郵局活儲帳戶存摺、提款卡及印章。黃○○表示身
      上並無現金二萬元，丁○○即藉故找來不詳姓名自稱開設
      當舖的「陳先生」之成年男子【無證據足以證明其知情而
      參與常業詐欺取財犯行】，表明願意借款二萬元與黃○○
      ，致黃○○因而陷於錯誤，誤認只要繳納現金二萬元及提
      供上開物品，即可順利辦理貸款，而當場將其向「陳先生
      」借得之現金二萬元及個人國民身分證正本、中壢建國路
      郵局活儲帳戶【帳號000000－0號】存摺、提款卡
      及印章交與丁○○。丁○○及其所屬常業詐欺取財集團成
      員，再冒用「黃○○」名義，於八十六年五月二十八日，
      至臺中英才郵局，偽造如附表貳所示之郵政劃撥儲金立帳
      申請書暨印鑑單，其上並盜用「黃○○」印章，加蓋「黃
      ○○」印文二枚，而向臺中英才郵局行使主張申請郵政劃
      撥帳戶【帳號00000000號】使用，足以生損害於
      中華郵政股份有限公司【下稱中華郵政公司】對郵政劃撥
      帳戶管理之正確性及黃○○。丁○○及其所屬常業詐欺取
      財集團成員，即以「黃○○」上開活儲帳戶及冒用「黃○
      ○」名義申請之郵政劃撥帳戶，作為常業詐欺取財集團詐
      騙被害人匯款的帳戶。嗣因黃○○遲遲未能貸得款項，並
      在「陳先生」催討借款下，先行清償一萬元，黃○○始知
      遭到丁○○及其所屬常業詐欺取財集團所騙；Ｖ○○【業
      經檢察官為不起訴處分】因急需用錢，見報後果即撥打電
      話與丁○○連絡辦理貸款，丁○○約Ｖ○○於八十六年六
      月間某日，在臺中市○○路某家泡沬紅茶店見面，並向Ｖ
      ○○佯稱辦理貸款需先繳納手續費，並提供國民身分證正
      本、銀行存摺、印章、戶口名簿及戶籍謄本，致Ｖ○○因
      而陷於錯誤，誤認只要繳納手續費及提供上開物品，即可
      順利辦理貸款，而當場將中國信託商業銀行臺南分行活儲
      帳戶【帳號0000000000000號】存摺、印章
      、國民身分證正本、戶口名簿及戶籍謄本交與丁○○。嗣
      因Ｖ○○始終未能貸得款項及取回上開物品，Ｖ○○始知
      悉遭到丁○○及其所屬常業詐欺取財集團所騙。丁○○及
      其所屬常業詐欺取財集團取得Ｖ○○之國民身分證及印章
      後，旋於八十六年六月十四日，透過不知情的乙○○委由
      不知情的甲Ｗ○，冒用「Ｖ○○」的名義，偽造如附表
      所示之市內電話裝機申請書，其上並盜用「Ｖ○○」印章
      ，蓋印「Ｖ○○」印文，持以行使向中華電信公司主張申
      請裝設（０四）000－0000號市內電話，裝機地點
      為臺中市○○街三十巷九號四樓之十五，以之作為常業詐
      欺取財集團向被害人詐騙財物的電話，足以生損害於中華
      電信公司對電話用戶管理之正確性及Ｖ○○；丁○○於八
      十六年八月一日，持不詳方法取得之ｉ○○國民身分證，
      透過不知情的乙○○委由不知情的甲Ｗ○，冒用「ｉ○○
      」名義，偽造如附表肆所示之ｉ○○的市內電話裝機申請
      書，其上並以偽造之「ｉ○○」印章一枚，偽造「ｉ○○
      」的印文，持以行使向中華電信公司主張申請裝設（０四
      ）000－0000、000－0000、000－00
      00、000－0000號市內電話，裝機地點為臺中市
      ○○路○段一之七號八樓之一，以之作為常業詐欺取財集
      團向被害人詐騙財物的電話，足以生損害於中華電信公司
      對電話用戶管理之正確性及ｉ○○；甲Ｃ○亦因急需用錢
      ，見報後即撥打電話與丁○○所屬常業詐欺取財集團成員
      連絡辦理貸款，該成員與甲Ｃ○相約於八十七年一月間某
      日，在臺中市○○路與昌平路口碰面，並向甲Ｃ○佯稱辦
      理貸款需要提供國民身分證正本、存摺、印章，致甲Ｃ○
      陷於錯誤，誤認只要交付國民身分證、存摺、印章即可順
      利辦理貸款手續，而交付國民身分證、第七商業銀行崇德
      分行的存摺及印章與該常業詐欺取財集團成員。該成員取
      得甲Ｃ○的國民身分證正本、印章後，旋於八十七年三月
      十一日，再冒用「甲Ｃ○」名義，偽造如附表伍所示之甲
      Ｃ○市內電話業務申請書，其上並盜用「甲Ｃ○」的印章
      ，加蓋「甲Ｃ○」印文，持以行使向中華電信公司主張申
      請裝設（０四）000－0000號市內電話過戶手續【
      原用戶為陳麗鳳，原裝機地址為臺中縣太平市○○路三三
      七巷十號二樓，八十七年三月十六日，移機至臺中市○○
      路○段五八巷八弄十五號八樓，並換號為（０四）000
      －0000號】，足以生損害於中華電信公司對電話用戶
      管理之正確性及甲Ｃ○。丁○○與其所屬之常業詐欺取財
      集團，再以渠等向不知情的莊迪昇承租之（０四）000
      0000號市內電話【裝機人陳其威，裝機地址臺中縣霧
      峰鄉○○○街五一號】，遙控轉接至以甲Ｃ○名義申請之
      （０四）000－0000號市內電話或0000000
      000號行動電話【八十六年十一月二十日，由宏音通訊
      公司的張瓊鶯轉讓與丁○○使用】方式，作為常業詐欺取
      財集團向被害人詐騙財物之電話。丁○○再與其所屬之常
      業詐欺取財集團成員，繼續在報紙上刊登貸款廣告，待如
      附表陸所示之Ｃ○○等人撥打廣告所留之電話與丁○○等
      人取得連繫時，丁○○等人即佯稱可以免人保、免抵押、
      以投保保險作為貸款保證金之方式辦理貸款，要求被害人
      Ｃ○○等人先匯律師合約費、投保貸款保險費至指定之黃
      ○○臺中英才郵局郵政劃撥帳戶【帳號00000000
      號】或中壢建國路郵局【帳號000000－0號】活儲
      帳戶，致如附表陸所示之Ｃ○○等人均陷於錯誤，誤認只
      要依約匯律師合約費、投保貸款保險費至上開郵政劃撥帳
      戶或活儲帳戶，即可順利辦理貸款，而於附表陸所示之時
      間、地點，匯如附表陸所示之律師合約費、投保貸款保險
      費等款項至上開郵政劃撥帳戶或活儲帳戶，嗣因Ｃ○○等
      人遲遲未能辦得貸款，事後復未能再與丁○○等人取得連
      繫，渠等始知受騙。其中詐騙ｚ○○部分，丁○○與其所
      屬常業詐欺取財集團成員為取得ｚ○○的信任，復基於行
      使偽造公文書之犯意聯絡，於八十七年三月十二日，在不
      詳地點，偽造如附表柒所示之臺灣臺南地方法院借貸契約
      公證書之公文書【其上並以偽造之「臺灣臺南地方法院印
      」公印一枚，偽造「臺灣臺南地方法院印」公印文二枚，
      及盜用「黃○○」印章，加蓋「黃○○」印文於上開借貸
      契約公證書，佯裝「黃○○」為臺灣臺南地方法院公證處
      的公證人】，並持以行使交付ｚ○○，足以生損害於臺灣
      臺南地方法院公證的正確性及ｚ○○、黃○○。丁○○與
      其所屬之常業詐欺取財集團成員即以此常業詐欺取財為業
      ，並賴以維生。嗣經法務部調查局臺中市調查站接獲民眾
      檢舉，前往臺中市○○路○段三０五號出租大樓查證，經
      該大樓管理員祁嘉臻提供黃○○上開郵政劃撥帳戶存款通
      知單，因而循線查悉丁○○。
（二）丁○○賡續常業詐欺取財之犯意，自八十七年九月間起，
      夥同崔國忠【現改名為ｈ○○，業經本院判處有期徒刑三
      年確定】共同基於意圖為自己不法所有之常業詐欺取財犯
      意聯絡，並以崔國忠所有如附表捌編號六、七所示之行動
      電話手機、晶片為連絡工具，先於八十七年九月間由崔國
      忠在臺中市○○路附近，交付個人照片及二萬元之代價，
      向不詳姓名、年籍及住居所之成年人購得以換貼崔國忠照
      片之方式所變造之「ｇ○○」國民身分證一枚，並於八十
      七年九月間在臺中地區利用不知情之成年刻印行人員偽刻
      「ｇ○○」印章，再於八十八年一月二十一日，至臺中縣
      大里市○○路大里郵局【局號００二一二一之一號】，偽
      造「ｇ○○」名義之郵政存簿儲金立帳申請書【其上偽造
      ｇ○○印文三枚，詳如附表玖】，連同變造之「ｇ○○」
      國民身分證，行使主張申請開設帳號０六０一一八之三號
      帳戶，並同時申辦提款卡，足以生損害於中華郵政公司對
      郵政存簿儲金帳戶管理之正確性及ｇ○○，次由崔國忠於
      不詳時間，在臺中地區以報章廣告向不詳姓名之成年人購
      買臺中文心路郵局帳號００九三八二之八號【戶名「Ｙ○
      ○」】郵局存摺，以前開ｇ○○、Ｙ○○之郵局帳號供該
      常業詐欺取財集團成員詐騙不特定被害人匯入款項之用，
      丁○○、崔國忠並同時於中國時報、自由時報及聯合報分
      類廣告上刊登「銀行貸款免押、免保，過件收費，電話0
      0－00000000、00－00000000，莊小
      姐」等字樣，被害人見報載廣告與渠等連繫時，渠等即先
      假意詢問被害人之財務信用條件後，詐稱先留下年籍資料
      及連絡電話，待向銀行徵信後始可告知是否核貸，嗣再主
      動連絡被害人，告知已通過銀行徵信，沒有問題，但務必
      儘速匯入借貸契約書之製作費、手續費及律師費等虛擬之
      款項於指定之「ｇ○○」、「Ｙ○○」帳戶，被害人如有
      疑慮而以電話查詢時，渠等並佯裝律師之身分回答不特定
      被害人詢問之問題，八十八年九月間，有常業詐欺取財犯
      意聯絡之甲庚○【業經本院判處有期徒刑二年六月確定】
      加入上開常業詐欺取財集團，擔任接聽電話之工作，並以
      附表捌編號八、九所示之行動電話、晶片為連絡工具，除
      與崔國忠輪流充當律師回答不特定被害人問題，如被害人
      詢問貸款情形，其即虛與委蛇，佯稱「已收到件」或「Ｏ
      Ｋ、沒有問題」等，以取信於各該被害人，致余瑞源、黃
      美燕、顏學中、陳志弘、萬懿德、李建興、劉俊宏、廖信
      明、李鳳琴、王儷芸、許文吉、許峰偉、趙正煌、謝宗道
      、李惠澤、郭子榮、賴文裕、沈景禾、王明賢、鄧光邑、
      曾仁昌、劉俊志、陳明雄、許俊忠、齊芳瓊、楊淑、鄭
      國禎、黃若妤等人均因而陷於錯誤，誤認只要依指示匯款
      ，即可順利辦妥貸款，而依渠等之指示匯款入「ｇ○○」
      、「Ｙ○○」之帳戶共約一百餘萬元，再由崔國忠、甲庚
      ○依丁○○之指示，至不特定郵局，提領被害人所匯入之
      款項，朋分牟利，渠等並以此常業詐欺取財為業，賴以維
      生。嗣於八十八年十二月七日下午五時三十分許，經警循
      線在臺中市○○路臺中高農郵局提款機前，當場逮捕頭戴
      黑色全罩式安全帽作為掩飾，以「ｇ○○」郵局提款卡提
      領詐騙款項二萬六千元得手之崔國忠，並扣得ｇ○○郵局
      提款卡一枚、現金二萬六千元、黑色全罩式安全帽一頂，
      並於八十八年十二月七日晚上八時許，在臺中縣大里市○
      ○路二十號九樓崔國忠居處查扣「ｇ○○」印章各一枚、
      行動電話晶片一片、ＭＯＴＯＲＯＬＡ牌行動電話一支，
      所詐領被害人匯入款項之郵局提款交易明細表六張、電話
      簿六本、「Ｙ○○」及「ｇ○○」郵局存摺各一本、變造
      之「ｇ○○」國民身分證正本一枚；復於八十八年十二月
      七日下午六時三十分許，循線在臺中市○○○路與柳川東
      路交岔路口，查獲共犯甲庚○，並在其所駕駛車號ＱＶ－
      九六六八號自用小客車內，扣得行動電話晶片七片、電話
      簿一本、ＭＯＴＯＲＯＬＡ牌行動電話一支、現金七千元
      ，並循線查悉丁○○。
二、案經黃○○、甲ｄ○、Ｃ○○、甲Ｍ○、甲Ｌ○、楊黃素華
    、ｔ○○訴由法務部調查局臺中市調查站移送臺灣臺中地方
    法院檢察署檢察官偵查起訴及移送併案審理。
    理    由
壹、有關證據能力部分：
一、本件外放證物之匯款單一包（內含「郵政劃撥儲金存款通知
    單」、「郵政劃撥儲金帳戶收支詳情單」），固屬被告以外
    之人於審判外之書面陳述，惟公訴人、被告及其選任辯護人
    迄本院言詞辯論終結前並未聲明異議，復經本院審酌前開書
    面陳述作成時之情況及記載之完整性，與上開「郵政劃撥儲
    金存款通知單」、「郵政劃撥儲金帳戶收支詳情單」乃郵局
    承辦人員本於業務規則所作成（且劃撥單上均蓋有承辦人員
    儲匯壽險專用章），具有相當之中立性，又查無其他顯有不
    可信之情況，且對本案被告被訴常業詐欺之待證事項具有相
    當關聯性，依刑事訴訟法第一百五十九條之四之規定，認應
    有證據能力。
二、九十二年一月十四日修正通過之刑事訴訟法於九十二年九月
    一日施行前，已繫屬於各級法院之案件，其以後之訴訟程序
    ，應依修正刑事訴訟法終結之。但修正刑事訴訟法施行前已
    依法定程序進行之訴訟程序，其效力不受影響，此刑事訴訟
    法施行法第七條之三定有明文可資參考。此乃為避免訴訟程
    序之勞費，本諸舊程序用舊法，新程序始用新法之一般原則
    ，法院於修正之刑事訴訟法施行前，已依法踐行之訴訟程序
    （包含證據法則之適用），其效力不受影響（本件係於八十
    七年八月十九日繫屬於臺灣臺中地方法院，此有該院之收件
    之章在卷可證，見臺灣臺中地方法院八十七年度訴字第一九
    六０號影卷第一頁）。而命證人或通譯於刑事訴訟程序中具
    結者，旨在以刑法偽證罪之處罰，以擔保其所為證言或翻譯
    之真實性，而刑法偽證罪之處罰範圍並不及於司法警察官或
    司法警察及調查局調查員詢問時，故證人或通譯於司法警察
    官或司法警察及調查局調查員詢問時，並無令其具結之必要
    ，且在警員、調查員詢問及檢察官偵查中，依法律亦無何所
    謂交互詰問制度之相關規定，故本件後述所引用證人黃○○
    、祁嘉臻（業已於八十八年三月二十八日死亡）、甲Ｗ○、
    乙○○、楊黃素華、崔國忠、甲庚○、Ｃ○○、甲Ｍ○、莊
    迪昇、陳其威、米長文、張瓊鶯、甲Ｃ○、ｚ○○、ｔ○○
    、甲ｄ○、甲Ｌ○、黃美燕、顏學中、陳志弘、萬懿德、李
    建興、劉俊宏、廖信明、李鳳琴、王儷芸、許文吉、許峰偉
    、趙正煌、謝宗道、李惠澤、郭子榮、賴文裕、沈景禾、王
    明賢、鄧光邑、曾仁昌、劉俊志、陳明雄、許俊忠、齊芳瓊
    、楊淑、鄭國禎、黃若妤（即含同案被告、同案共犯被告
    及被害人，詳細證人姓名均見後述所引）等人對上訴人即被
    告之刑案而言，均為證人，員警及調查員於詢問時未令上開
    證人等人具結，並無違法可言。且渠等證人在上開修法前於
    警訊中及偵查中所為之證述依刑事訴訟法施行法第七條之三
    規定，其效力不因刑事訴訟法之修正而受影響，仍有證據能
    力，亦即在九十二年一月十四日修正通過（九十二年二月六
    日總統令修正公布）之刑事訴訟法施行前，刑事訴訟制度對
    證據之種類未設限制，關於證據之蒐集與調查，並不限於法
    院及檢察官始得為之，司法警察官或司法警察及調查員亦有
    協助檢察官偵查犯罪之職權，其依法定程序所製作之詢問筆
    錄，即屬刑事訴訟法第一百六十五條第一項所規定可為證據
    之筆錄之一種，法院依直接審理方式，顯示於公判庭加以調
    查，並經言詞辯論者，仍有證據能力（最高法院九十三年度
    臺上字第二０三號、九十五年度臺上字第五九七三號判決意
    旨參照）。且本院審酌後述所引用證人黃○○、祁嘉臻、甲
    Ｗ○、乙○○、楊黃素華、崔國忠、甲庚○、Ｃ○○、甲Ｍ
    ○、莊迪昇、陳其威、米長文、張瓊鶯、甲Ｃ○、ｚ○○、
    ｔ○○、甲ｄ○、甲Ｌ○、黃美燕、顏學中、陳志弘、萬懿
    德、李建興、劉俊宏、廖信明、李鳳琴、王儷芸、許文吉、
    許峰偉、趙正煌、謝宗道、李惠澤、郭子榮、賴文裕、沈景
    禾、王明賢、鄧光邑、曾仁昌、劉俊志、陳明雄、許俊忠、
    齊芳瓊、楊淑、鄭國禎、黃若妤（即含同案被告、同案共
    犯被告及被害人，詳細證人姓名均見後述所引）等人，於審
    判外的陳述，距離案發時間較為接近，先前陳述是在記憶猶
    新的情況下直接作成，與事實較為相近，較無可能因記憶減
    弱或變化，致有不清晰或陳述不符之現象發生；且渠等證人
    先前陳述時，被告丁○○並未在場，是渠等直接面對詢問所
    為陳述較為坦然，程度上較少會受到強暴、脅迫、詐欺、利
    誘或收買等外力之影響，陳述較趨於真實，並無事後可能因
    陳述對被告丁○○有所顧忌或同情，或因被告丁○○在庭或
    其他成員參與旁聽，因而在被告丁○○面前較不願陳述、本
    能的作出迴避對被告丁○○不利之證述，或因不想生事乃虛
    構事實而為陳述。且臺中調查站或警局及檢察官之詢問、訊
    問筆錄等，業已就犯罪之構成要件、犯罪態樣、加重減輕事
    由或起訴合法要件等事實或情況，均翔實記載完整，足認上
    開被告以外之人（即含同案被告、同案共犯被告及被害人等
    ）的陳述，與事實較為相近，而可信為真實。至於具有共犯
    身分之崔國忠、甲庚○上開陳述，因距離案發時間較為接近
    ，且未與被告丁○○再行接觸，彼此並無時間或動機去編造
    事實，客觀上亦較難認與被告間有勾串情事，其陳述具有較
    可信性，並無事後因特殊關係，雙方可能因串謀而統一口徑
    ；或事後情況變化，兩者從原先敵對關係變成現在友好關係
    等情形，其陳述即易偏離事實的情況。是本院參酌上列因素
    綜合判斷，認定上開被告以外之人於審判外之陳述（指修法
    前），均具有可信的特別情況，且為證明被告丁○○是否有
    檢察官起訴或併案之犯罪事實所必要，自均具有證據能力，
    至於其證據力之強弱問題，仍待法院綜合全辯論意旨及調查
    證據所得，依法認定之。是以本院後述所引用證人黃○○、
    祁嘉臻、甲Ｗ○、乙○○、楊黃素華、崔國忠、甲庚○、Ｃ
    ○○、甲Ｍ○、莊迪昇、陳其威、米長文、張瓊鶯、甲Ｃ○
    、ｚ○○、ｔ○○、甲ｄ○、甲Ｌ○、黃美燕、顏學中、陳
    志弘、萬懿德、李建興、劉俊宏、廖信明、李鳳琴、王儷芸
    、許文吉、許峰偉、趙正煌、謝宗道、李惠澤、郭子榮、賴
    文裕、沈景禾、王明賢、鄧光邑、曾仁昌、劉俊志、陳明雄
    、許俊忠、齊芳瓊、楊淑、鄭國禎、黃若妤（即含同案被
    告、同案共犯被告及被害人，詳細證人姓名均見後述所引）
    等人修法前於警訊中及檢察官偵查中（包括具結及未具結）
    所為之供證，原審法院及本院既已就上開可得為證據之證據
    ，依法定程序為調查，依上開說明，其於修正刑事訴訟法施
    行前已依法踐行之訴訟程序，其效力當然不受影響，自均具
    有證據之適格（既具有證據能力，此與證明力不同），應予
    敘明。
三、又按刑事訴訟法第一百五十九條之五第二項所定：「當事人
    、代理人或辯護人於法院調查證據時，知有第一百五十九條
    第一項不得為證據之情形，而未於言詞辯論終結前聲明異議
    者，視為有前項之同意。」乃係基於證據資料愈豐富，愈有
    助於真實發現之理念，酌採當事人進行主義之證據處分權原
    則，並強化言詞辯論主義，透過當事人等到庭所為之法庭活
    動，在使訴訟程序順暢進行之要求下，承認傳聞證據於一定
    條件內，得具證據適格。此種「擬制同意」，因與同條第一
    項之明示同意有別，實務上常見當事人等係以「無異議」或
    「沒有意見」表示之，斯時倘該證據資料之性質，已經辯護
    人閱卷而知悉，或自起訴書、原審判決書之記載而了解，或
    偵、審中經檢察官、審判長、受命法官、受託法官告知，或
    被告逕為認罪答辯或有類似之作為、情況，即可認該相關人
    員於調查證據之時，知情而合於擬制同意之要件（最高法院
    九十六年度臺上字第四一七四號判決意旨參見）。經查，本
    件除上開證人等之有關「言詞供述」所載證據之證據能力外
    ，本判決下列所引用之各該被告以外之人於審判外之陳述【
    不包括言詞陳述，僅指書面陳述（如函文、鑑定書、申請書
    、通聯資料、公證書、交易明細資料等書證）】，檢察官、
    被告及其選任辯護人於本院準備程序及審判期日中均未對此
    部分之證據表示意見，且迄至言詞辯論終結前亦未聲明異議
    ，本院審酌上開證據資料製作時之情況，尚無違法不當及證
    明力明顯過低之瑕疵，亦認為以之作為證據應屬適當，揆諸
    前開規定，爰依刑事訴訟法第一百五十九條之五規定，認本
    院後述之前揭證據等【指書面陳述（如函文、鑑定書、申請
    書、通聯資料、公證書、交易明細資料等書證）】均有證據
    能力。
四、又扣案如附表捌所示之物（係扣於另案被告崔國忠、甲庚○
    之案件中），因非屬供述證據而無傳聞法則之適用，惟查：
    該扣案如附表捌所示之物，均係依法定程序合法所扣得，並
    非屬違法所取得之物，且亦與本案具有關聯性，當有證據能
    力，併予敘明。
貳、有關於認定犯罪事實部分：
一、訊據上訴人即被告（以下簡稱：被告）丁○○固坦承確有承
    租臺中市○區○○路四段三０五號十樓二室（起訴書誤載為
    十二室）來作為住宅使用，及有向黃○○拿取郵局存摺、提
    款卡、印章及國民身分證，並有申請電話號碼000000
    0000號行動電話、簽具上開行動電話門號的轉讓書、認
    識綽號「崔仔」的崔國忠等情，惟均矢口否認有為上揭犯行
    ，並辯稱：
（一）黃○○（改名為玄○○）在泡沫紅茶店時，現場並不僅只
      伊一個人，還有其他人在；而在證件部分，黃○○並非交
      給伊，而是另外由錢莊的人收去，伊根本不知情。伊當初
      八十六年來臺中，那時因向地下錢莊借錢，伊也要還利息
      ，工作很難找，他們要伊還利息，就叫伊去那裡等他的人
      ，有三個人去那邊，伊不知情狀況下，伊也沒有賺到這個
      錢。且本案被害人伊都沒見過，他們卻只用口卡指認伊，
      伊沒有做詐騙犯罪，伊是冤枉的。
（二）臺中市○○路○段三０五號十樓二室，係伊與前妻楊淑儀
      向祁嘉臻所承租，且共同居住在該處，屋內裝有電話號碼
      （０四）000－0000號市內電話，為一般家庭居住
      處所，並非供犯罪場所。至於電話號碼（０四）000－
      0000、000－0000、000－0000、00
      0－0000、000－0000號市內電話，依中華電
      信公司之市內電話裝機申請書所示，該市內電話的申裝人
      均為「Ｊ○○」，裝機地址亦均為「臺中市○○路○段三
      ０五號」，與伊當時的住處為「臺中市○○路○段三０五
      號十樓二室」並不相同，而市內電話裝機申請書所留的連
      絡電話000000000號，復與臺灣臺中地方法院檢
      察署九十四年度偵緝字第一三二四號案件證人乙○○於申
      辦（０四）000－0000、000－0000、00
      0－0000、000－0000號市內電話時，於市內
      電話裝機申請書所留的連絡電話0000000000號
      相同。證人Ｊ○○於法院作證時陳稱曾將國民身分證交與
      其弟向地下錢莊借錢，因未清償而未取回，並未申裝上開
      五線電話。而證人即上開五線電話之代辦人甲Ｗ○亦證稱
      並未見過伊至其開設之通訊行委託辦理市內電話申辦事宜
      ，足認上開五線電話並非伊以「Ｊ○○」名義申設。
（三）伊於八十六年初，因工作無著亟需用錢，曾向地下錢莊借
      貸十萬元，扣除利息二萬元，實拿八萬元，利息以每十日
      計息，需繳二萬元，伊因無法按期繳息，該地下錢莊即以
      其係辦理借貸業務，要伊幫忙向客戶收取國民身分證、存
      摺、印章等及處理一些雜務，以之抵付欠款及利息。伊均
      係由地下錢莊的人打電話通知伊至指定地點，與地下錢莊
      指派之人碰面，才隨同至與被害人約定處所會面，收取後
      即交付該隨同之人，或直接由該隨同之人收取。而收走之
      證件等物，地下錢莊如何使用，伊並不知情。
（四）伊並不認識米長文，當時受地下錢莊的委託，確有向在宏
      音公司任職的崔國忠購買電話號碼0000000000
      號行動電話門號，惟並未使用。鍾世貴於八十七年九月十
      日警詢時亦稱其是在八十七年四月中旬才拿到電話，是其
      老闆的朋友崔國忠代辦的等語。如該門號自八十六年十一
      月二十日至八十七年五月四日確係在伊使用中，為何伊使
      用期間即再行買賣，並在八十七年四月中旬即交付鍾世貴
      使用。顯然該門號雖係以伊的名義購買，惟伊確實並未使
      用，況甲Ｃ○於警詢及法院審理時，亦無法指認伊是當時
      取走其國民身分證、印章及存款簿的人。
（五）伊沒有與崔國忠（後改名為ｈ○○）、甲庚○二人一起犯
      案，崔國忠與甲庚○被臺北市警察局大安分局緝獲後，於
      八十八年十二月八日的警詢筆錄及臺灣臺北地方法院檢察
      署檢察官的訊問筆錄，其中崔國忠雖稱是伊帶其入行的，
      但是只有其一人在做，必要時才請甲庚○幫忙，使用Ｙ○
      ○、黃柏蒼及ｇ○○帳號，並與劉合中、甲寅○及伊共同
      使用黃柏蒼及ｇ○○帳戶，另甲庚○則稱是與崔國忠一起
      做，由崔國忠登報，其加以配合，電話分開用，採三七分
      帳，錢是匯入崔國忠提供的ｇ○○帳戶等語。然崔國忠與
      甲庚○於八十九年一月九日及同年月十日為刑事警察局偵
      七隊借提後，則改變上述說法，均謂伊是老闆，其中甲庚
      ○並稱伊於八十八年九月間，經朋友介紹認識伊，再由伊
      邀請參與信用貸款詐欺案件，都是伊分別與其及崔國忠連
      絡等語；而崔國忠則以伊是主謀，其與甲庚○是同夥，由
      伊登報後俟詐騙金額匯入ｇ○○帳戶後，再分別由其與甲
      庚○提領交付伊，由伊分七成，餘三成則由伊與甲庚○取
      得。渠等會變異前詞，顯然係經警方給與某種程度的提示
      ，才會將全部犯罪責任推給伊。
（六）崔國忠及甲庚○經移轉臺灣臺中地方法院檢察署併案偵辦
      後，除仍稱係伊唆使犯案，並依伊的電話指示提領金錢外
      ，甚至連甲庚○被緝獲時身上所持之蔡旺根及李立民之國
      民身分證、印章、存摺等物，都指稱是伊購買的，使用之
      手機門號也稱是伊交付崔國忠再轉交給自己的等語。崔國
      忠更稱ｇ○○的國民身分證是伊提供的，變造的費用也是
      伊出的，其後更謂劉合中、甲寅○並未參與等語。以崔國
      忠於八十八年十二月七日為警緝獲時，當場查獲其持有ｇ
      ○○郵局提款卡，至其住處又查扣黃柏蒼、ｇ○○印章及
      Ｙ○○、ｇ○○郵局存摺及被害人匯入款項提款交易明細
      表、Ｙ○○簽發之本票等物。另在甲庚○所駕駛之自用小
      客車內查獲行動電話預付卡晶片、蔡旺根、李立民存摺、
      印章等物。如渠等確係受伊指使犯案，甚或與伊共同犯案
      ，前開物品自不可能置於渠等的身邊。
（七）證人或當事人於案發之初供，較少權衡利害得失或受他人
      之干預，較之事後翻異之詞為可信，即所謂「案重初供」
      。酌以崔國忠、甲庚○前後供述迥異，益見渠等顯係見伊
      當時因案通緝中無法到庭應訊，而將犯案之責任全部推卸
      與伊。
（八）乙○○於八十七年九月六日警詢、八十七年十月十九日檢
      察官偵查及九十五年三月十日法院審理時，雖均稱係伊交
      付ｉ○○的證件及印章，申設電話號碼（０四）000－
      0000、000－0000、000－0000、00
      0－0000號四線市內電話，然乙○○警詢及檢察官偵
      查中稱是伊交付ｉ○○之證件及印章，再由其委託甲Ｗ○
      代辦，於警詢尚稱有去過裝機地址，惟於法院時則改稱當
      時是其帶伊去通訊行，伊親自交付ｉ○○證件，且未到過
      裝機地址等語。以乙○○於法院當面指認伊時，並未仔細
      觀看即謂見過伊，且所證事實與自身有利害關係者，均多
      所避重就輕。況以乙○○僅係帶伊至通訊行，再由伊交付
      證件與通訊行，即可取得數千元之佣金，比甲Ｗ○代辦手
      續費每號二百元多出甚多，亦有違常理。況甲Ｗ○於法院
      審理時證稱並未見過伊至通訊行等情，顯見乙○○前後陳
      述相互歧異。而上開四線電話的市內電話裝機申請書所留
      連絡電話0000000000號，為當時乙○○使用之
      手機號碼，與上開以「Ｊ○○」名義申設之五線電話所留
      連絡電話000000000號相同，連絡人亦為乙○○
      ，足證乙○○所證不實云云。
（九）被告之選任辯護人則為被告辯護略稱：原審判決所認定
      事實認為這些被害人與被告丁○○有關係，無非是以其指
      訴詐騙電話都是由乙○○申請的，乙○○證稱電話是被告
      丁○○委託他申請，但乙○○對這些電話申請證述前後不
      一致，先證稱電話是被告丁○○叫他去申請，又證稱被告
      與其不熟，證人乙○○證述內容與常理不符合，更何況乙
      ○○於原審證稱這些電話的申請都是丁○○陪他一起到電
      訊行去找甲Ｗ○來申請的，而甲Ｗ○在原審、鈞院證述明
      白這些電話都是乙○○一個人去電訊行找他來申請的，他
      對被告丁○○完全沒有印象，由證人甲Ｗ○證述，足可佐
      證乙○○的證述不實在，本案有關用來詐騙的電話實均與
      被告無關。所申請的資料都留有宏音通訊公司的聯絡資
      料，宏音通訊公司是另一被告ｈ○○（原名崔國忠）所開
      設的公司，乙○○所提出相關申請資料來看，乙○○與ｈ
      ○○（原名崔國忠）顯然有某種程度關係，並不是單純受
      到委託辦理而已，乙○○證述從頭到尾本案只有去甲Ｗ○
      那邊申請電話號碼就只有本案接受被告丁○○委託申請那
      幾支電話而已，而甲Ｗ○證述乙○○從以前開始就已經到
      他通訊行去申辦過很多電話，甲Ｗ○證述可佐證乙○○本
      身就已經常常到他通訊行去申請委託辦理電話，並不是只
      有本案這幾支而已，原審只憑藉乙○○的證述而認為本案
      詐騙所使用電話與被告丁○○有關連，證據上顯然尚欠支
      持。有關原審判決犯罪事實二的部分，以甲庚○與ｈ○
      ○（原名崔國忠）另案的內容作為唯一的依據，但本案甲
      庚○在臺北大安分局或台中地檢署一開始很明白證述從頭
      到尾只有他與ｈ○○（原名崔國忠）一起犯案而已，在大
      安分局調查，他與ｈ○○（原名崔國忠）詐騙流程為詳述
      交代，如何分配行騙所得的部分也在當時警詢筆錄也有詳
      為交代，後來為何會在筆錄改口供，把犯罪老闆指向被告
      丁○○，當時是因為ｈ○○（原名崔國忠）要他去指認被
      告丁○○以脫免罪責，ｈ○○（原名崔國忠）剛到案警詢
      筆錄也是與甲庚○一致，是他與ｈ○○（原名崔國忠）二
      個人犯案，而且交代犯案所得的錢，也說與被告丁○○無
      關，後在偵查中改口被告丁○○指使他的，ｈ○○（原名
      崔國忠）前後證述不一致且與甲庚○的證述互相矛盾，犯
      罪事實二除甲庚○與ｈ○○（原名崔國忠）在另案所為不
      利於被告的證述外，並查無其他積極證據可證被告有「指
      示」或「共同刊登廣告」或「朋分牟利」之事實，且就此
      部分所認詐騙款項一百餘萬元，亦未說明究如何計算及認
      定之依據，被告是無辜的，請為被告丁○○無罪的判決等
      語。
二、本院查：
（一）、犯罪事實（一）的部分：
      (一)本案常業詐欺取財集團使用之電話，均係被告丁○○及
        其所屬之常業詐欺取財集團所冒名申請或以轉租及不詳
        方法取得使用權：
        1.電話號碼（０四）000－0000、000－00
          00、000－0000、000－0000、00
          0－0000號市內電話部分：
          (1)被告丁○○初於原審行準備程序坦承確有租用電話
            號碼（０四）000－0000、000－000
            0、000－0000、000－0000、00
            0－0000號市內電話，僅辯稱：是因為伊初來
            臺中之際有向地下錢莊借錢，錢莊要求伊出名租用
            電話，當時伊並不知道錢莊打算如何使用這些門號
            等語【詳原審九十四年度訴緝字第三九五號刑事卷
            （一）第三三頁】。嗣又改稱臺中市○○路○段三
            ０五號十樓二室，係伊與前妻楊淑儀向祁嘉臻所承
            租，且共同居住在該處，屋內裝有電話號碼（０四
            ）000－0000號市內電話，為一般家庭居住
            處所，並非供犯罪場所。至於電話號碼（０四）0
            00－0000、0000000、000000
            0、0000000、0000000號市內電話
            ，依中華電信公司之市內電話裝機申請書所示，該
            市內電話的申裝人均為「Ｊ○○」，裝機地址亦均
            為「臺中市○○路○段三０五號」，與伊當時的住
            處為「臺中市○○路○段三０五號十樓二室」並不
            相同等語，被告丁○○前後陳述迥異，適足啟人疑
            竇。
          (2)證人Ｊ○○於原審審理時證稱：伊並無在臺中市○
            ○路○段三０五號申請裝設電話號碼（０四）00
            00000、0000000、0000000、
            0000000、0000000號市內電話，上
            開市內電話裝機申請書並非伊所親筆書寫，所附之
            國民身分證影本，雖確實係伊的國民身分證資料，
            然伊的弟弟曾持伊的國民身分證向地下錢莊借錢，
            之後並未向地下錢莊要回伊的國民身分證，目前也
            尚未歸還所借的款項等語【詳原審九十四年度訴緝
            字第三九五號刑事卷（二）第一二九至一三三頁】
            ，足認證人Ｊ○○確有遭到冒名申請上開市內電話
            的可能性。
          (3)觀諸上開五支市內電話的裝機申請書均載明用戶名
            稱為「Ｊ○○」，裝機地址為臺中市○○路○段三
            ０五號，同時辦理指定轉接，並載明聯絡人為「Ｊ
            ○○」，聯絡電話為000000000號，代理
            人為甲Ｗ○等情，有中華電信公司南臺中營運處九
            十五年三月十六日中信南業務（九五）字第一一七
            號函附之電話號碼0000000、000000
            0、0000000、0000000、0000
            000號市內電話裝機申請書在卷可稽【詳附原審
            九十四年度訴緝字第三九五號刑事卷（二）第四一
            至四七頁】，然該聯絡電話實為乙○○使用的行動
            電話等情，業據證人乙○○於原審審理時證述明確
            ，其進而證稱上開五支市內電話是被告丁○○委託
            伊辦理，伊再委託甲Ｗ○向中華電信公司提出申請
            ，伊委託甲Ｗ○申請的電話，都是被告丁○○委託
            伊的，被告約是在十年前左右在大里，交付身分證
            件給伊。伊確定不是Ｊ○○委託伊申請的，因為伊
            印象中不認識Ｊ○○等語【詳原審九十四年度訴緝
            字第三九五號刑事卷（二）第一七一至一七四頁】
            。而證人甲Ｗ○於原審審理時亦證稱：市內電話裝
            機申請書上所留的聯絡電話是客戶所留的，以方便
            伊的通訊行辦妥市內電話申請後，得以通知客戶取
            回證件或通知裝機時間。（０四）000－000
            0、000－0000、000－0000、00
            0－0000、000－0000號市內電話及電
            話號碼（０四）000－0000、000－00
            00、000－0000、000－0000號市
            內電話，都是乙○○委託伊申請的，而上開市內電
            話裝機申請書上所留之電話號碼00000000
            0號及0000000000號是同一個門號。本
            案九支市內電話都有勾選指定轉接，即表示有向中
            華電信公司申辦指定轉接業務，將電話轉接到其他
            地址所在之行動電話或市內電話等語【詳原審九十
            四年度訴緝字第三九五號刑事卷（二）第一三四至
            一四二頁】，足認被告丁○○確有委託不知情的乙
            ○○，再由乙○○委託不知情的甲Ｗ○，冒用「Ｊ
            ○○」的名義，偽造市內電話申請書，行使主張申
            請上開五支市內電話。
          (4)證人祁嘉臻於臺中市調查站詢問時證稱：伊為臺中
            市○○路○段三０五號出租大樓的管理員，該大樓
            從未有黃○○承租過臺中市○○路○段三０五號十
            樓，黃○○的郵件會投遞係該址，係因丁○○、楊
            淑儀夫婦於八十六年三月一日至同年八月三十一日
            承租臺中市○○路○段三０五號十樓二室後，才陸
            陸續續收到黃○○的郵件。丁○○夫婦住進後，曾
            以「Ｊ○○」名義裝設（０四）000－0000
            、000－0000、000－0000、000
            －0000、000－0000號市內電話等語【
            詳臺灣臺中地方法院檢察署八十七年度偵字第七一
            五號偵查影卷第二三、二四頁】。而被告丁○○亦
            坦言居住在臺中市○○路○段三０五號十樓之二，
            而同時間丁○○申請的都會通隨身電話【0000
            000000號】催繳通知單的寄送地址為臺中市
            ○○路○段三０五號十樓之二、其配偶楊淑儀電話
            號碼0000000000號行動電話電信費收據
            的寄送地址亦為臺中市○○路○段三０五號十樓之
            二，足認證人祁嘉臻證詞並非虛構。雖被告丁○○
            辯稱其住處為「臺中市○○路○段三０五號十樓之
            二」，而上開五支市內電話的裝機地址為「臺中市
            ○○路○段三０五號」，二者地址並不完全相同，
            若伊確係常業詐欺取財集團的成員，更不會愚笨到
            將常業詐欺取財集團使用的電話，裝機在自己的住
            處等語。然證人祁嘉臻為該大樓管理員，掌管該大
            樓所有人員進出及訪客來訪事項，於中華電信公司
            裝設上開市內電話，當知之甚詳，自無誤認的可能
            ，且證人乙○○亦明確證稱係被告丁○○委託伊申
            請上開五支市內電話，益證上開五支市內電話，確
            係被告丁○○冒用「Ｊ○○」名義所申請無訛。雖
            裝機地址與被告丁○○的地址，確有些許差異，然
            容係被告丁○○故弄玄虛或甲Ｗ○填寫市內電話裝
            機申請書時有所誤載使然，真實原因亦已非本院所
            能探究，惟中華電信公司人員既能如期裝機完竣，
            而證人祁嘉臻亦明確證稱上開五支市內電話是被告
            丁○○所申請，顯然上開地址之錯誤，並不影響中
            華電信公司市內電話的裝機施工（即施工當時必有
            人在場引導，否則裝機地址若有出入，裝機時必然
            會出現問題）。至於被告丁○○何以選擇自己住處
            作為詐騙電話的裝機地址，或係因過於自信、或係
            因已在裝機地址上故弄玄虛或係因已申請指定轉接
            而自認為不會遭到查獲等情，真實原因亦已非本院
            所能查證，然既已有證人乙○○、祁嘉臻均明確指
            證被告丁○○申請上開五支市內電話，實則證人黃
            ○○亦明確指證遭到被告丁○○詐騙帳戶資料等，
            而附表陸（原審誤繕為附表伍）所示之被害人被騙
            後匯款之黃○○郵政劃撥帳戶，其郵政劃撥儲金存
            款通知單亦係寄送到上開地址，且該郵政劃撥儲金
            立帳申請書留存之通信地址亦為「臺中市○○路○
            段三０五號十樓」【詳如後述】，互核以觀，益證
            被告丁○○確係常業詐欺取財集團的成員無誤，被
            告丁○○上開辯詞，並不足為被告丁○○有利之認
            定。
        2.電話號碼（０四）000－0000、000－00
          00、000－0000、000－0000號市內
          電話部分：
          (1)證人ｉ○○於警詢時陳稱：伊曾於八十四年十二月
            間遺失國民身分證，直到八十六年十月十三日始申
            請補發。八十七年七月間，伊欲向中華電信公司申
            裝電話，才發現他人使用伊的國民身分證，於八十
            六年八月一日冒用伊的名義，申請電話號碼（０四
            ）000－0000、000－0000、000
            －0000、000－0000號市內電話，伊乃
            向中華電信公司提出陳情，伊並不認識乙○○及甲
            Ｗ○等語【詳併辦之臺灣臺中地方法院檢察署八十
            七年度他字第一二九八號偵查卷第四頁】，足認證
            人ｉ○○確有遭到冒名申請上開市內電話的可能性
            。
          (2)觀諸上開四支市內電話的裝機申請書均載明用戶名
            稱為「ｉ○○」，同時辦理指定轉接，並載明聯絡
            人為乙○○，聯絡電話為0000000000號
            ，代理人為甲Ｗ○等情，有中華電信公司臺灣中區
            電信分公司臺中營運處九十五年四月四日臺中南服
            字第００一號函附之電話號碼0000000、0
            000000、0000000、0000000
            號市內電話裝機申請書（代理人均登載為甲Ｗ○）
            在卷可稽【詳原審九十四年度訴緝字第三九五號刑
            事卷（二）第四八至五二頁】。而電話號碼000
            0000000號行動電話係由電話號碼0000
            00000號升碼，八十六年四月十七日至同年十
            二月五日的使用人為乙○○等情，有中華電信股份
            有限公司臺灣中區電信分公司臺中營運處九十五年
            九月二十一日臺中南服字第四一八號函在卷足憑【
            詳原審九十四年度訴緝字第三九五號刑事卷四第十
            九頁】，足認「Ｊ○○」、「ｉ○○」上開市內電
            話，都是由乙○○擔任實際聯絡人，並委由甲Ｗ○
            所申請無訛。
          (3)證人乙○○於原審審理時證稱：伊是在臺中縣大里
            市友人家開設的小吃店用餐時認識被告丁○○，因
            伊曾出入某通訊行，與該通訊行的老闆熟識，故被
            告丁○○曾於八十六年間委託伊，以「ｉ○○」名
            義申請的電話號碼（０四）000－0000、0
            00－0000、000－0000、000－0
            000號市內電話，是被告丁○○委託伊代為申請
            的市內電話。伊於警詢時陳稱委託其於八十六年八
            月一日，持ｉ○○的國民身分證，委託昀通通訊工
            程有限公司負責人甲Ｗ○代為申辦上開四支市內電
            話，代價是數千元傭金，裝機地址為臺中市○○路
            ○段一之七號八樓之一，該地址伊有去過，裡面空
            無一物，ｉ○○的國民身分證是被告丁○○交給伊
            的等情確都屬實等語【詳原審九十四年度訴緝字第
            三九五號刑事卷（二）第九至十五頁，原審筆錄誤
            ｉ○○載為康正文】；伊在甲Ｗ○那裡辦理的電話
            ，都是由被告丁○○委託辦理等語【詳原審九十四
            年度訴緝字第三九五號刑事卷（二）第一七二頁】
            ；而證人甲Ｗ○於原審審理時證稱：市內電話裝機
            申請書上所留的聯絡電話是客戶所留的，以方便伊
            的通訊行辦妥市內電話申請後，得以通知客戶取回
            證件或通知裝機時間。（０四）0000000、
            0000000、0000000、000000
            0、0000000號市內電話及電話號碼（０四
            ）0000000、0000000、00000
            00、0000000號市內電話，都是乙○○委
            託伊申請的，而上開市內電話裝機申請書上所留之
            電話號碼000000000號及0000000
            000號是同一個門號。本案九支市內電話都有勾
            選指定轉接，即表示有向中華電信公司申辦指定轉
            接業務，將電話轉接到其他地址所在之行動電話或
            市內電話等語【詳原審九十四年度訴緝字第三九五
            號刑事卷（二）第一三四至一四二頁】，足證被告
            丁○○冒用「ｉ○○」名義申請上開四支市內電話
            ，且與冒用Ｊ○○名義，申請上開五支市內電話的
            模式相同，都有委託不知情的乙○○，再由乙○○
            委託不知情的甲Ｗ○，偽造市內電話申請書，向中
            華電信公司提出市內電話的申請無訛。
        3.電話號碼（０四）000－0000、000－00
          00、000－0000號、000－0000號市
          內電話部分：
          (1)證人楊黃素華於臺中市調查站陳稱伊係以電話號碼
            （０四）000－0000號、000－0000
            、000－0000號及傳真號碼（０四）000
            －0000號與對方連繫，並依對方指示匯款九千
            六百元至黃○○帳號00000000號郵政劃撥
            帳戶等情【詳八十七年度偵字第七一五號偵查影卷
            第四一頁背面】，其中電話號碼（０四）000－
            0000號、傳真號碼（０四）000－0000
            號是程月昭所申請；電話號碼（０四）000－0
            000號是Ｖ○○所申請；電話號碼（０四）00
            0－0000號是吳麗娜所申請，堪認上開市內電
            話亦係被告丁○○及其所屬常業詐欺取財集團所使
            用的電話。
          (2)共同被告程月昭於原審審理時雖陳稱：伊僅有申請
            電話號碼（０四）000－0000號市內電話，
            並未申請電話號碼（０四）000－0000號市
            內電話等語【詳原審八十七年度訴字第一九六０號
            刑事卷第三十六頁】；且共同被告程月昭確另有將
            自己申請的市內電話提供他人使用並收取租金的情
            形，是上開（０四）000－0000號、000
            －0000號市內電話雖係供被告丁○○及其所屬
            之常業詐欺取財集團作為向被害人詐騙財物所用之
            電話，但並無積極證據證明電話號碼（０四）00
            0－0000號市內電話，亦係被告丁○○及其所
            屬之常業詐欺取財集團冒用「程月昭」名義所申請
            ，附此說明。
          (3)電話號碼（０四）000－0000號市內電話是
            吳麗娜所申請，而上開市內電話雖係供被告丁○○
            及其所屬之常業詐欺取財集團作為向被害人詐騙財
            物所用之電話，但本案亦無積極證據證明該市內電
            話係被告丁○○及其所屬之常業詐欺取財集團冒用
            「吳麗娜」名義所申請，併予敘明。
          (4)證人Ｖ○○於原審審理時證稱：中國信託商業銀行
            臺南分行帳號0000000000000號帳戶
            是伊受僱臺南某餐廳時薪資轉帳用的。後來伊看報
            紙廣告可以代辦貸款，伊即與對方約在臺中市○○
            路某家泡沬紅茶店見面，當天伊給對方此帳戶、國
            民身分證正本、印章、戶口名簿及戶籍謄本。伊交
            給對方三天後，就找不到人了，也沒有拿到錢等語
            【詳原審八十七年度訴字第一九六０號刑事卷第一
            三九頁背面】；其於上開原審審理時並指認被告丁
            ○○【即王明漢】即是向伊接洽貸款的「何生先」
            等語。顯然，被告丁○○即係施用詐術向Ｖ○○詐
            得其國民身分證正本、印章、戶口名簿及戶籍謄本
            之人。
          (5)證人乙○○於原審審理時證稱：伊在甲Ｗ○那裡辦
            理的電話，都是由被告丁○○委託辦理等語【詳原
            審九十四年度訴緝字第三九五號刑事卷（二）第一
            七二頁】；以「Ｖ○○」名義申請之電話號碼（０
            四）000－0000號市內電話，是被告丁○○
            要申請使用的，當時被告丁○○有交Ｖ○○的身分
            證件給伊，委託伊辦理，伊再委託甲Ｗ○辦理等語
            【詳原審九十四年度訴緝字第三九五號刑事卷（四
            ）第七七、七八頁】，核與證人Ｖ○○上揭所證稱
            被告丁○○向其詐取國民身分證正本、印章、戶口
            名簿及戶籍謄本等情，不謀而合。足證被告丁○○
            冒用「Ｖ○○」名義申請上開市內電話，且與冒用
            「Ｊ○○」、「ｉ○○」名義，申請上開市內電話
            的模式相同，都有委託不知情的乙○○，再由乙○
            ○委託不知情的甲Ｗ○，偽造市內電話申請書，向
            中華電信公司提出市內電話的申請無訛。
        4.電話號碼（０四）000－0000、000－00
          00號市內電話、電話號碼0000000000號
          行動電話部分：
          (1)證人ｚ○○於警詢時陳稱：伊於八十七年三月二十
            六日，撥打電話號碼（０四）000－0000號
            市內電話，與貸款公司辦理貸款，與伊接洽的人自
            稱「胡先生」，並提供黃○○郵政劃撥帳號000
            00000號帳戶，要伊先行繳交一萬元的手續費
            ，得手後斷電話不再接聽，伊始知受騙，對方並傳
            真一份臺灣臺南地方法院公證書給伊等語【詳臺灣
            臺中地方法院檢察署八十七年度偵字第二三一０三
            號偵查卷第十三至十五頁】。而電話號碼（０四）
            000－0000號市內電話係指定轉接至電話號
            碼（０四）000－0000號市內電話及電話號
            碼0000000000號行動電話，亦有轉接紀
            錄附卷可稽【詳臺灣臺中地方法院檢察署八十七年
            度偵字第二三一０三號偵查卷第四四至四九頁】。
            依證人ｚ○○同係匯款至黃○○上開郵政劃撥帳戶
            以觀，顯見ｚ○○係遭同一常業詐欺取財集團所騙
            ，亦足認上開市內電話及行動電話均係常業詐欺取
            財集團利用人頭電話及電話轉接功能，供詐騙被害
            人及規避警方查緝之用。
          (2)證人莊迪昇於警詢時陳稱：電話號碼（０四）00
            0－0000號，再轉換為（０四）000－00
            00號市內電話，是伊委託陳其威代為申請的。伊
            於八十七年二月二十四日出租給自稱「王志中」的
            男子使用，而「王志中」的正名為米長文等語【詳
            臺灣臺中地方法院檢察署八十七年度偵字第二三一
            ０三號偵查卷第十五至十七頁】；證人陳其威於警
            詢時亦陳稱：伊確有申請電話號碼（０四）000
            －0000號，再轉換為（０四）000－000
            0號市內電話，但均為其表兄莊迪昇在使用等語【
            詳臺灣臺中地方法院檢察署八十七年度偵字第二三
            一０三號偵查卷第十八至二十頁】，此外，並有「
            王志中」向莊迪昇租用電話號碼（０四）000－
            0000號市內電話所簽立的證明書在卷足憑【詳
            臺灣臺中地方法院檢察署八十七年度偵字第二三一
            ０三號偵查卷二八頁】，而該證明書所留存之指印
            ，經送內政部警政署刑事警察局鑑定結果，與該局
            檔存之「米長文」指紋卡之左拇指指紋相符，有該
            局八十七年九月二十八日局紋字第六０五號鑑定書
            在卷足憑【詳臺灣臺中地方法院檢察署八十七年度
            偵字第二三一０三號偵查卷第三十頁】。雖證人米
            長文否認有在上開證明書上蓋印，陳稱係在八十七
            年七月底、八月初，在臺中市○○路被三個不認識
            的男子灌醉等語【詳臺灣臺中地方法院檢察署八十
            七年度偵字第二三一０三號偵查卷六六頁】，惟米
            長文於警詢時僅單純否認有向莊迪昇租用電話號碼
            （０四）000－0000號市內電話，並不認識
            莊迪昇及陳其威等情【詳臺灣臺中地方法院檢察署
            八十七年度偵字第二三一０三號偵查卷第八頁】，
            經指紋鑑定確定上開證明書上所留存之指印與其左
            拇指指紋相符，旋即改稱係被三名不認識的男子灌
            醉，卻又無法說明既然不認識該三名男子，為何會
            被他們灌醉，且何以能確定係在被灌醉的情況下，
            在證明書上蓋印指印，而米長文既不認識該三名男
            子，復係在米長文被灌醉的情況，蓋印米長文的指
            印，顯然事後米長文亦無法追查到該三名男子，則
            該三名男子何以不直接使用米長文的姓名，而須再
            冒用「王志中」之名。況證人莊迪昇已明確證稱米
            長文即為向其租用上開電話之人，足見電話號碼（
            ０四）000－0000號市內電話確係米長文所
            申請，雖無積極證據證明米長文參與常業詐欺取財
            犯行，然亦無積極證據證明被告丁○○及其所屬常
            業詐欺取財集團取得上開市內電話使用權限之過程
            ，有涉及不法行為，僅係單純以之作為詐騙被害人
            所使用之電話。
          (3)證人甲Ｃ○於原審審理時證稱：伊是透過報紙辦理
            貸款的分類廣告，而撥打電話與對方連繫，並與對
            方相約於八十七年一月間某日，在臺中市○○路與
            昌平路口碰面，對方要求伊提供存摺、印章，實際
            與伊碰面的是名三十至四十歲的男性，對方取走伊
            的國民身分證、第七商業銀行崇德分行的存摺及印
            章，但並未幫伊辦理任何手續。伊並未申請電話號
            碼（０四）000－0000號市內電話等語【詳
            原審九十四年度訴緝字第三九五號刑事卷（二）第
            五一至六二頁】；電話號碼（０四）000－00
            00號市內電話業務申請書上的資料，並非伊所填
            寫，但上面的印文是以當初伊被騙的印章所蓋印等
            語【詳原審九十四年度訴緝字第三九五號刑事卷（
            四）第七五、七六頁】。而證人甲Ｃ○遭對方取走
            國民身分證、第七商業銀行崇德分行的存摺及印章
            ，發覺受騙，旋即於八十七年一月二十二日，在聯
            合報登載遺失啟事，亦有八十七年一月二十二日聯
            合報分類廣告在卷可證【詳原審九十四年度訴緝第
            三九五號刑事卷（二）九九頁背面】。此外，並有
            中華電信公司九十五年十月十九日臺中南服字第四
            九一號函附之電話號碼（０四）000－0000
            號市內電話業務申請書在卷足憑【詳原審九十四年
            度訴緝第三九五號刑事卷（四）五十頁、五十六頁
            、五十七頁】，而該函亦表明（０四）000－0
            000號市內電話，其原始電話為（０四）000
            －0000號，八十七年三月十一日由陳麗鳳過戶
            與甲Ｃ○，裝機地址在臺中縣太平市○○路三三七
            巷十號二樓；八十七年三月十六日宅外移機至臺中
            市○○路○段五八巷八弄十五號八樓，並換號為（
            ０四）000－0000號，足見證人甲Ｃ○確係
            遭到冒名申請上開市內電話無訛。
          (4)證人張瓊鶯於警詢時陳稱：宏音通信有限公司於八
            十六年十一月二十日，將電話號碼0000－00
            0000號行動電話轉賣給丁○○，八十七年五月
            四日才再過戶給崔國忠的友人鍾世貴等語【詳臺灣
            臺中地方法院檢察署八十七年度偵字第二三一０三
            號偵查卷第二十至二二頁】。此外，並有宏音通信
            有限公司讓售電話號碼0000－000000號
            行動電話與被告丁○○時，雙方所簽立的契約書及
            貨單在卷足憑【詳臺灣臺中地方法院檢察署八十七
            年度偵字第二三一０三號偵查卷第五一、五二頁】
            ，足認在被害人ｚ○○遭詐騙財物期間，確係被告
            丁○○在使用電話號碼0000000000號行
            動電話。雖被告丁○○辯稱：電話號碼00000
            00000號行動電話，是伊向地下錢莊借錢之後
            ，地下錢莊要求伊申請該支行動電話供他們使用，
            伊將該支行動電話交給「何大哥」等語【詳原審九
            十四年度訴緝字第三九五號刑事卷（一）第五七頁
            】，然被告丁○○自始至終，均無法提供地下錢莊
            或「何大哥」的資料供法院查證，實難據此為被告
            丁○○有利之認定。
          (5)綜上所述，顯見上開市內電話及行動電話確係被告
            丁○○及其所屬常業詐欺取財集團利用人頭電話及
            電話轉接功能，供詐騙被害人及規避警方查緝之用
            ，而甲Ｃ○名義之電話號碼（０四）000－00
            00號市內電話，即為丁○○及其所屬常業詐欺取
            財集團冒用「甲Ｃ○」名義所申請無訛。
      (二)本案常業詐欺取財集團使用之黃○○中壢建國路郵局活
        儲帳戶【帳號000000－0號】、臺中英才郵局郵
        政劃撥帳戶【帳號00000000號】分別係被告丁
        ○○及其所屬之常業詐欺取財集團向黃○○詐得或冒用
        「黃○○」名義所申請開戶：
        1.證人黃○○於臺中市調查站（見八十七年度偵字第七
          一五號影卷第三十七、三十八頁）及原審審理時分別
          證稱：伊是看到報紙打電話詢問，並向對方表示辦理
          貸款，對方自稱「何先生」，且在電話中詢問伊有無
          扣繳憑單、在職證明，伊表示沒有，「何先生」即詢
          問伊有無國民身分證、存摺、印章及提款卡，伊表示
          有，「何先生」即約伊到臺中某家泡沫紅茶店見面。
          伊到約定的泡沫紅茶店後，即致電給「何先生」，後
          來進來與伊接洽的人即自稱是「何先生」，「何先生
          」說必須要繳交手續費及保證金合計二萬元，並要求
          要拿國民身分證、郵局存摺、印章及提款卡。伊向「
          何先生」表示沒有二萬元，「何先生」說可以先向地
          下錢莊借錢。因為伊急需貸款即答應「何先生」，並
          和「何先生」在泡沫紅茶店等候，嗣「何先生」的友
          人「陳先生」到場，將二萬元交給伊，伊即將錢當面
          交給「何先生」，並將國民身分證、郵局存摺、印章
          及提款卡交給「何先生」。伊和「何先生」在泡沫紅
          茶店聊很久，談的都是貸款的內容，「何先生」說因
          為伊要貸款的金額那麼高，故需要二萬元的費用。伊
          並沒有在電話中先與「何先生」洽談貸款的相關手續
          及費用，都是在泡沫紅茶店見面時當面談好的。伊問
          「何先生」貸款何時撥款，「何先生」表示儘量趕看
          看，伊即先回臺北。隔沒幾天，「陳先生」打電話給
          伊，要求要繳交借款利息九千元。伊即依約繳交九千
          元利息給「陳先生」，並再以電話連絡「何先生」，
          惟「何先生」使用的電話已停止使用等語。雖證人黃
          ○○以時隔多年，無法當庭指認在庭的被告丁○○即
          為「何先生」，然其明確表示原審八十八年二月二日
          開庭時，因法院有提供被告丁○○的口卡照片供其指
          認【詳原審八十七年度訴字第一九六Ｏ號刑事卷第二
          七頁】，故伊當時確認被告丁○○即為「何先生」等
          語【詳原審九十四年度訴緝字第三九五號刑事卷（一
          ）第一二八至一三七頁】，而被告丁○○亦坦言是其
          向證人黃○○收取國民身分證、郵局存摺、印章及提
          款卡等情。顯然被告丁○○即為證人黃○○所稱的「
          何先生」無訛。而被告丁○○既與證人黃○○在泡沫
          紅茶店裡詳談貸款的相關細節，並虛構繳納二萬元手
          續費及保證金的情節，並詐取證人黃○○向地下錢莊
          借貸的二萬元及個人國民身分證、郵局存摺、提款卡
          及印章，顯然係實際實行詐術行為，其辯稱僅在不知
          情的狀況下，受地下錢莊指示前往向證人黃○○拿取
          國民身分證、郵局存摺、提款卡及印章，並未參與常
          業詐欺取財犯行，即屬飾卸之詞。
        2.另證人黃○○於原審審理時證稱：卷附帳號0000
          0000號郵政劃撥儲金帳戶，並非伊所申請，該帳
          號之郵政劃撥儲金立帳申請書上的簽名，亦非伊所簽
          名等語【詳原審九十四年度訴緝字第三九五號刑事卷
          （二）第十五至十六頁】，並有中華郵政公司九十五
          年三月一日儲字第０九五０七０一三一０號函附之證
          人黃○○帳號00000000號郵政儲金匯業局郵
          政劃撥儲金立帳申請書【詳附原審九十四年度訴緝字
          第三九五號刑事卷（二）第一至二頁】；九十五年五
          月十八日中管字第０九五二一０一八四０號函附之上
          開郵政劃撥儲金帳戶交易詳情【詳原審九十四年度訴
          緝字第三九五號刑事卷（二）第一一六至一一九頁】
          附卷可稽。而該郵政劃撥儲金立帳申請書載明黃○○
          的通信地址亦為「臺中市○○路○段三０五號十樓」
          ，洽與被告丁○○於案發時承租地址「臺中市○○路
          ○段三０五號十樓二室」為同一樓層，差別僅在未載
          明室別。而證人祁嘉臻於調查站詢問時亦明確證稱：
          伊為臺中市○○路○段三０五號出租大樓的管理員，
          該大樓從未有黃○○承租過臺中市○○路○段三０五
          號十樓，黃○○的郵件會投遞係該址，係因丁○○、
          楊淑儀夫婦於八十六年三月一日至同年八月三十一日
          承租臺中市○○路○段三０五號十樓二室後，才陸陸
          續續收到黃○○的郵件等語【詳臺灣臺中地方法院檢
          察署八十七年度偵字第七一五號偵查卷第二三、二四
          頁】，適足以證明黃○○郵政劃撥帳戶確係被告丁○
          ○及其所屬常業詐欺取財集團冒用「黃○○」名義所
          申請無訛。
      (三)本案被害人確係遭到被告丁○○及其所屬常業詐欺取財
        集團，以上開電話作為連繫工具及施用詐術，致陷於錯
        誤而匯款至上開「黃○○」帳戶：
        1.被害人Ｃ○○等係遭常業詐欺取財集團以辦理貸款，
          免人保、免抵押，以投保保險作為貸款保證金之方式
          辦理貸款，要求被害人先匯律師合約費、投保貸款保
          險費至指定之郵政劃撥帳戶【即戶名黃○○、帳號0
          0000000號之郵政劃撥帳戶，致被害人Ｃ○○
          等被害人陷於錯誤，誤認只要依約匯律師合約費、投
          保貸款保險費至上開郵政劃撥帳戶，即可順利辦理貸
          款，而於附表所示之時間、地點，匯如律師合約費
          、投保貸款保險費等款項至上開郵政劃撥帳戶等情，
          業據證人Ｃ○○、甲ｄ○、甲Ｍ○、甲Ｌ○、楊黃素
          華、ｔ○○等於臺中市調查站陳述明確【臺灣臺中地
          方法院檢察署八十七年度偵字第七一五號偵查卷第十
          至五十頁】，並有郵政劃撥儲金存款通知單在卷可稽
          【詳外放證物袋內之通知單】。
        2.證人ｔ○○於原審審理時證稱：伊在所參加的臺中縣
          大里市某互助會公司與人談話時，有談到自己需要一
          筆錢，有人即問我為何不去辦理信用貸款，伊表示不
          懂得信用貸款的程序，該人即提供「馬先生」的電話
          給伊，嗣「馬先生」即主動打電話給伊。「馬先生」
          表示伊的條件符合資格，申貸銀行很快即會撥款，需
          要一筆手續費用，伊即依「馬先生」提供黃○○【當
          時對方是稱黃○○律師】的帳號匯款。因為「馬先生
          」說他們將手續費用算錯，故伊始會再匯第一筆三千
          六百元後，再匯第二筆九千元。當時因為「馬先生」
          需拿取伊的資料，故伊有跟對方在臺中市○○路四段
          第三信用合作社對面某銀行的樓下碰面，當時出面的
          是自稱「李明發」的男子，當時伊有要求要到對方的
          公司去看，但「李明發」說不方便讓伊上去看，而黃
          ○○的帳號也是「李明發」抄給伊的，「李明發」說
          錢是要匯給「黃○○律師」，辦理信用貸款的手續等
          語。雖證人ｔ○○因時隔久遠，於當庭指認被告丁○
          ○是否為「李明發」時，表示「應該是」，因為感覺
          被告丁○○的五官、臉型及體型都與伊當時見面的「
          李明發」相似【詳原審九十四年度訴緝字第三九五號
          刑事卷（一）第一七四至一七九頁】，而無法作明確
          的指認，然此係因時隔久遠，被告丁○○外型或有改
          變及證人ｔ○○印象模糊之故。惟證人ｔ○○明確表
          示其於調查站曾指認被告丁○○的口卡照片，並確認
          該口卡照片之人即為自稱「李明發」之人，以證人ｔ
          ○○與「李明發」有正面而直接的接觸，在調查站當
          時指認的口卡照片【詳臺灣臺中地方法院檢察署八十
          七年度偵字第七一五號偵查卷第五一頁，影卷係標示
          第二十二頁】，是屬極為清晰的照片，且證人ｔ○○
          指認的時間，復距離被詐騙財物時間極為接近，匯款
          帳戶又是以遭被告丁○○詐騙的證人黃○○之國民身
          分證冒名申辦的郵政劃撥帳戶，足認證人ｔ○○的指
          認係屬真實無誤。被告丁○○既係與證人ｔ○○接洽
          的「李明發」，並向證人ｔ○○佯稱需匯錢至「黃○
          ○律師」辦理信用貸款的手續，而向證人ｔ○○詐騙
          財物，顯已參與常業詐欺取財的構成要件。
        3.證人甲Ｌ○於原審審理時證稱：伊於調查站時陳稱在
          八十六年八月底，有一名自稱「鼎盛理財顧問機構」
          的「ｃ○○」打電話詢問伊是否需貸款週轉，乃約伊
          於八十六年八月二十六日，在自由路與精武路口的「
          寒舍泡沫紅茶店」見面，商談貸款事宜。伊因急於籌
          錢與友人投資馬達生產事業，故與「ｃ○○」商議向
          「鼎盛理財顧問機構」貸款一百萬元，每月償還一萬
          七千元，計分七年還清。「ｃ○○」要伊匯款合約費
          用九千六百元、中央信保費用一萬五千五百元給承辦
          律師「黃○○」，並提供「黃○○」的帳號0000
          0000號郵政劃撥帳戶，伊即依指示匯款。嗣「ｃ
          ○○」又要伊匯律師費、檢察官公證費用，叫伊陸續
          匯款計八次至「黃○○」帳戶。因伊急於貸款，乃依
          指示匯進達十一萬三千一百三十元，並繳交國民身分
          證及印章。後來「ｃ○○」未再連絡伊，伊即依「ｃ
          ○○」給伊的名片前往「鼎盛理財顧問機構」找「ｃ
          ○○」，卻發現並無名片上記載之「臺中市○○路○
          段一０二七號八樓」的地址等語，確實係正確無誤。
          而「鼎盛理財顧問機構」的請款簽收回款是「ｃ○○
          」交給伊的等語【詳原審九十四年度訴緝字第三九五
          號刑事卷（一）第一八０之一至一八三頁、臺灣臺中
          地方法院檢察署八十七年度偵字第七一五號偵查卷第
          三一、三二頁】。雖證人甲Ｌ○於本院審理時無法指
          認被告丁○○是否為自稱「ｃ○○」的男子，然此係
          因時隔久遠，證人甲Ｌ○印象模糊之故。惟證人甲Ｌ
          ○明確表示其於調查站曾指認被告丁○○的口卡照片
          ，並確認該口卡照片之人即為自稱「ｃ○○」之人，
          以證人甲Ｌ○與「ｃ○○」有正面而直接的接觸，且
          在調查站當時指認的口卡照片【詳臺灣臺中地方法院
          檢察署八十七年度偵字第七一五號偵查卷第三二頁】
          ，是屬極為清晰的照片，且證人甲Ｌ○指認的時間，
          復距離被詐騙財物時間極為接近，匯款帳戶又是以遭
          被告丁○○詐騙的證人黃○○之國民身分證冒名申辦
          的郵政劃撥帳戶，足認證人甲Ｌ○的指認係屬真實無
          誤。此外，並有被告丁○○交付與證人甲Ｌ○的「ｃ
          ○○」名片、「鼎盛理財顧問機構」請款簽收回條各
          一紙附卷可稽。被告丁○○既係與證人甲Ｌ○接洽的
          「ｃ○○」，並向證人甲Ｌ○佯稱需匯錢至「黃○○
          律師」辦理信用貸款的手續，而向證人甲Ｌ○詐騙財
          物，顯已參與常業詐欺取財的構成要件。
        4.證人ｚ○○於警詢時陳稱：伊於八十七年三月二十六
          日，撥打電話號碼（０四）000－0000號市內
          電話，與貸款公司辦理貸款，與伊接洽的人自稱「胡
          先生」，並提供黃○○郵政劃撥帳號0000000
          0號帳戶，要伊先行繳交一萬元的手續費，得手後，
          斷電話不再接聽，伊始知受騙，對方並傳真一份臺灣
          臺南地方法院公證書給伊等語【詳臺灣臺中地方法院
          檢察署八十七年度偵字第二三一０三號偵查卷第十三
          至十五頁】，此外，並有偽造之臺灣臺南地方法院公
          證處借貸契約公證書在卷足憑【詳臺灣臺中地方法院
          檢察署八十七年度偵字第二三一０三號偵查卷第三六
          頁】。而上開臺灣臺南地方法院公證書格式，與公證
          法規定並不相符，非臺灣臺南地方法院公證處所製發
          ，其上關防亦與臺灣臺南地方法院關防並不相符，且
          臺灣臺南地方法院公證處於八十七年間並無名為「黃
          ○○」之公證人在職等情，有臺灣臺南地方法院公證
          處九十五年五月十日南院慧證字第０九五０００００
          三六號函在卷足憑【詳原審九十四年度訴緝字第三九
          五號刑事卷（二）第七九頁】。足認被告丁○○及其
          所屬常業詐欺取財集團除詐騙被害人ｚ○○之財物外
          ，尚有偽造臺灣臺南地方法院公證處公證書之公文書
          。
        5.證人祁嘉臻於調查站詢問時證稱：伊為臺中市○○路
          ○段三０五號出租大樓的管理員，該大樓從未有黃○
          ○承租過臺中市○○路○段三０五號十樓，黃○○的
          郵件會投遞係該址，係因丁○○、楊淑儀夫婦於八十
          六年三月一日至同年月三十一日，承租臺中市○○路
          ○段三０五號十樓二室後，才陸陸續續收到黃○○的
          郵件。丁○○夫婦住進後，曾以Ｊ○○裝設（０四）
          0000000、0000000、0000000
          、0000000、0000000號市內電話等語
          【詳臺灣臺中地方法院檢察署八十七年度偵字第七一
          五號偵查卷第二三、二四頁】；足認被害人Ｃ○○等
          人遭詐騙而匯款入黃○○上開帳戶，確係被告丁○○
          及其所屬常業詐欺取財集團所為。
（二）犯罪事實（二）的部分：
      (一)共同被告甲庚○於原審八十九年度訴字第五一六號刑事
        案件審理時，除否認以詐欺取財為常業外，餘均坦承不
        諱；另共同被告崔國忠坦承持ｇ○○變造之國民身分證
        至臺中縣大里市○○路大里郵局開戶，餘均矢口否認，
        辯稱：伊從事通信業，因被告丁○○向伊購買電信器材
        而結識被告丁○○，被告丁○○隱約透漏其賺錢之方法
        ，係在報紙上刊登廣告，如有民眾急需用錢，會匯款至
        其指定之帳戶，伊乃誤認被告丁○○係經營地下錢莊，
        對於其實際係以「假借貸、真詐財」之犯罪手法，毫不
        知情，亦未參與，因被告丁○○購買電信器村之次數頻
        繁，每次交易伊均先行交付貨物，詎事後被告丁○○並
        未依約給付貨款，因公司催款甚急，始在情急之下，受
        被告丁○○之利用，代為領款，並以該款扣抵被告丁○
        ○積欠之貨款，本身並無額外之獲利，伊始終有正當工
        作，並非專以犯罪為業，恃犯罪維生。惟查，上開犯罪
        事實（二）之常業詐欺取財犯行部分，業據同案被告崔
        國忠於偵查中坦承不諱，核與同案被告甲庚○供承情節
        相符，復與被害人黃美燕、顏學中、陳志弘、萬懿德、
        李建興、劉俊宏、廖信明、李鳳琴、王儷芸、許文吉、
        許峰偉、趙正煌、謝宗道、李惠澤、郭子榮、賴文裕、
        沈景禾、王明賢、鄧光邑、曾仁昌、劉俊志、陳明雄、
        許俊忠、齊芳瓊、楊淑、鄭國禎、黃若妤等人於警詢
        時指述情節相符，並有渠等之警詢筆錄附卷可稽，並有
        被害人黃美燕等人匯款至被告丁○○等人指定帳戶之郵
        政國內匯款執據及共同被告崔國忠領取ｇ○○帳戶內款
        項之儲戶交易明細表附卷可稽及被告崔國忠、甲庚○所
        有供前開犯罪所用如附表八所示之物扣案可資佐證。共
        同被告崔國忠雖於臺灣臺中地方法院八十九年度訴字第
        五一六號及臺灣高等法院臺中分院九十年度上訴字第四
        四六號審理時更異前詞，辯稱係受被告丁○○之利用代
        為領取款項，不知該帳戶款項之來源等語，然共同被告
        崔國忠以變造之ｇ○○國民身分證、偽刻之印章、偽造
        之「ｇ○○」郵政存簿儲金立帳申請書向臺中縣大里市
        ○○路大里郵局，申請「ｇ○○」帳號000000－
        0號帳戶並同時申辦提款卡等情，業據共同被告崔國忠
        坦承不諱，並有前開變造之「ｇ○○」國民身分證、偽
        刻之印章、ｇ○○前開帳戶存摺、提款卡及臺灣中區郵
        政管理局八十九年十月十六日支00000000－0
        0四號函覆之郵政存簿儲金立帳申請書在卷足憑，堪信
        為真實，觀諸共同被告崔國忠不僅自行冒名申請「ｇ○
        ○」帳戶供被害人匯款，且在其居處扣得ｇ○○、Ｙ○
        ○之存摺等證物，其於為警查獲當時復係頭戴黑色全罩
        式安全帽作為掩飾提領帳戶內款項，足認其不僅對帳戶
        內之款項係詐騙所得乙情知之甚詳，且確有參與常業詐
        欺取財犯行無訛，互核共同被告甲庚○之供詞，應以共
        同被告崔國忠於偵查中之自白為可採，其於原審審理時
        空言否認，不足採信。
      (二)共同被告崔國忠於八十九年一月二十五日檢察官訊問時
        陳稱：「（八十七年十二月七日持ｇ○○提款卡提款時
        被查獲？）是。」；「（欲提款多少？）二萬多元。那
        是當日下午三點多，丁○○打我扣案的行動電話，上述
        電話都是丁○○提供，而他的電話很多支，都隨時更換
        ，每次提領都是他打電話與我，我才拿ｇ○○的提款卡
        至臺中高農的附近提款機提款」；「（ｇ○○的帳戶何
        來？）八十七年九月經劉合中介紹丁○○給我認識，而
        劉合中介紹一位馬來西亞華僑給我認識，我以二萬元及
        我四張大頭照給該華僑偽造ｇ○○身分證，而身分證是
        丁○○提供變造的，錢也是他出的。八十八年六月左右
        ，丁○○要我拿ｇ○○變造過身分證去大里開戶，我會
        認識他是之前做行動電話買賣認識。」；「（報紙廣告
        何人刊登？）丁○○。」；「（行騙手法何人提議？）
        丁○○，因之前我電話買賣損失一百多萬，他知道後利
        用我急需用錢，才叫我拿變造身分證開戶幫他工作，並
        拿走申請之金融卡，如要領錢時他會打電話或到我公司
        找我，交給我提款卡或存摺，我再去郵局領錢，領到後
        ，他再打電話給我約定交錢地點，我可從中獲得所提款
        項二至三成。」；「（八十八年九月起與甲庚○接受丁
        ○○電話提領金錢獲取利潤？）是，而甲庚○也是丁○
        ○介紹認識。」等語【詳臺灣臺中地方法院檢察署八十
        九年度偵字第一七五一號偵查卷第十五至十七頁】；核
        與共同被告甲庚○於同日檢察官偵查時陳稱：「（是否
        如此【即指甲庚○也是丁○○介紹認識】？）是。」；
        「（你前後提領多少？）我也是用ｇ○○的提款卡領錢
        ，都是崔國忠交卡給我，我領到錢後拿給他。丁○○交
        待只要有人看報打電話來問說CASE已到你這邊有無問題
        ？我須回答OK都沒有問題，幾天就可下來。有空時崔國
        忠會交待我去領錢，我前後領約五次，每次最少七、八
        千元，我實際分到六萬多元，最後一次在八十八年十二
        月初下午崔國忠騎機車載我，由我下車到大隆路的郵局
        提領三萬八千多元」；「（蔡旺根的身分證影本、印章
        、存摺何來？）丁○○要我看報購買的，都未使用過，
        而李立民存摺也是這樣買來的，也未用過。」；「（0
        000－000000號電話何人申請？）是丁○○交
        給崔國忠轉交給我的，每次交電話都說是那個禮拜接洽
        客戶用的，都不定時換。」等語【詳臺灣臺中地方法院
        檢察署八十九年度偵字第一七五一號偵查卷第十七、十
        八頁】相互吻合，益證被告丁○○確有參與犯罪事實（
        二）犯行無訛。雖證人甲庚○於本院理時到庭結證稱：
        被告丁○○與伊與崔國忠二人之詐騙案件均無關係，伊
        是附和崔國忠把源頭推給被告丁○○云云，惟證人甲庚
        ○上揭所證並未提出證據以實其說，其空言翻異前詞，
        要係迴護被告之詞，顯無可採，附此敘明。
（三）被告丁○○與多位不詳姓名之常業詐欺取財集團成員，
      冒用「Ｊ○○」的名義，偽造如附表壹所示之市內電話裝
      機申請書，其上並偽造「Ｊ○○」的署押【聯絡人部分】
      及以偽刻之「Ｊ○○」印章一枚，偽造「Ｊ○○」的印文
      ，持以行使向中華電信股份有限公司【下稱：中華電信公
      司】主張申請裝設（０四）000－0000、000－
      0000、000－0000、000－0000、00
      0－0000號市內電話，裝機地點為臺中市○○路○段
      三０五號，自足以生損害於中華電信公司對電話用戶管理
      之正確性及Ｊ○○無誤；被告丁○○及其所屬常業詐欺
      取財集團成員，再冒用「黃○○」名義，於八十六年五月
      二十八日，至臺中英才郵局，偽造如附表貳所示之郵政劃
      撥儲金立帳申請書暨印鑑單，其上並盜用「黃○○」印章
      ，加蓋「黃○○」印文二枚，而向臺中英才郵局行使主張
      申請郵政劃撥帳戶【帳號00000000號】使用，自
      亦足以生損害於中華郵政公司對郵政劃撥帳戶管理之正確
      性及黃○○無訛；被告丁○○及其所屬常業詐欺取財集
      團成員冒用「Ｖ○○」的名義，偽造如附表所示之市內
      電話裝機申請書，其上並盜用「Ｖ○○」印章，蓋印「Ｖ
      ○○」印文，持以行使向中華電信公司主張申請裝設（０
      四）000－0000號市內電話，裝機地點為臺中市○
      ○街三十巷九號四樓之十五，以之作為常業詐欺取財集團
      向被害人詐騙財物的電話，亦足以生損害於中華電信公司
      對電話用戶管理之正確性及Ｖ○○；被告丁○○及其所
      屬常業詐欺取財集團成員，冒用「ｉ○○」名義，偽造如
      附表肆所示之ｉ○○的市內電話裝機申請書，其上並以偽
      造之「ｉ○○」印章一枚，偽造「ｉ○○」的印文，持以
      行使向中華電信公司主張申請裝設（０四）000－00
      00、000－0000、000－0000、000－
      0000號市內電話，裝機地點為臺中市○○路○段一之
      七號八樓之一，以之作為常業詐欺取財集團向被害人詐騙
      財物的電話，足以生損害於中華電信公司對電話用戶管理
      之正確性及ｉ○○；被告丁○○及其所屬常業詐欺取財
      集團成員，冒用「甲Ｃ○」名義，偽造如附表伍所示之甲
      Ｃ○市內電話業務申請書，其上並盜用「甲Ｃ○」的印章
      ，加蓋「甲Ｃ○」印文，持以行使向中華電信公司主張申
      請裝設（０四）000－0000號市內電話過戶手續【
      原用戶為陳麗鳳，原裝機地址為臺中縣太平市○○路三三
      七巷十號二樓，八十七年三月十六日，移機至臺中市○○
      路○段五八巷八弄十五號八樓，並換號為（０四）000
      －0000號】，足以生損害於中華電信公司對電話用戶
      管理之正確性及甲Ｃ○；被告丁○○與其所屬常業詐欺
      取財集團成員為取得ｚ○○的信任，偽造如附表柒所示之
      臺灣臺南地方法院借貸契約公證書之公文書【其上並以偽
      造之「臺灣臺南地方法院印」公印一枚，偽造「臺灣臺南
      地方法院印」公印文二枚，及盜用「黃○○」印章，加蓋
      「黃○○」印文於上開借貸契約公證書，佯裝「黃○○」
      為臺灣臺南地方法院公證處的公證人】，並持以行使交付
      ｚ○○，足以生損害於臺灣臺南地方法院公證的正確性及
      ｚ○○、黃○○；被告丁○○夥同崔國忠於八十八年一
      月二十一日，至臺中縣大里市○○路大里郵局【局號００
      二一二一之一號】，偽造「ｇ○○」名義之郵政存簿儲金
      立帳申請書【其上偽造ｇ○○印文三枚，詳如附表玖】，
      連同變造之「ｇ○○」國民身分證，行使主張申請開設帳
      號０六０一一八之三號帳戶，並同時申辦提款卡，足以生
      損害於中華郵政公司對郵政存簿儲金帳戶管理之正確性及
      ｇ○○。綜上所述，足認被告丁○○上開所為之辯詞顯均
      係臨訟之砌詞，要無可採，本件事證明確，被告犯行均洵
      堪認定，應依法論科。
（四）至於被告丁○○的選任辯護人聲請傳喚證人崔國忠、乙○
      ○到庭作證，業經本院合法傳喚，仍未到庭，本院衡以證
      人崔國忠、乙○○二人於原審審理時業已先後到庭經檢察
      官、被告及其選任辯護人實施交互詰問，並已充分保障被
      告之對質詰問權，再參酌以上開事證，認本案已臻明確，
      尚傳喚證人崔國忠、乙○○二人到庭作證之必要（即被告
      之選任辯護人對上開二位證人所欲詰問之待證事實，所涉
      及者僅係屬證據證明力之取捨），併予敘明。
、論罪科刑：
（一）新舊法比較之說明：
    查被告行為後，我國刑法於九十四年二月二日修正公布，九
    十五年七月一日施行（下稱新法；修正前刑法下稱舊法）後
    ，依最高法院九十五年度第八次刑事庭會議決議之決議內容
    ，有關新舊法適用原則摘要如下：
  (一)新法第二條第一項之規定，係規範行為後法律變更所生新舊
    法律比較適用之準據法，於新法施行後，應適用新法第二條
    第一項之規定，為「從舊從輕」之比較。
  (二)基於罪刑法定原則及法律不溯及既往原則，行為之處罰，以
    行為時之法律有明文規定者為限，必行為時與行為後之法律
    均有處罰之規定，始有新法第二條第一項之適用。
  (三)比較時應就罪刑有關之共犯、未遂犯、想像競合犯、牽連犯
    、連續犯、結合犯，以及累犯加重、自首減輕暨其他法定加
    減原因（如身分加減）與加減例等一切情形，綜其全部罪刑
    之結果而為比較。
  (四)從刑附屬於主刑，除法律有特別規定者外，依主刑所適用之
    法律。
  (五)連續犯1.連續數行為而犯同一之罪名，均在新法施行前者，
    新法施行後，應依新法第二條第一項之規定，適用最有利於
    行為人之法律。部分之數行為，發生在新法施行前者，新法
    施行後，該部分適用最有利於行為人之法律。若其中部分之
    一行為或數行為，發生在新法施行後者，該部分不能論以連
    續犯。2.常業犯之規定刪除後之法律比較適用，同前。
  (六)犯一罪而其方法或結果之行為，均在新法施行前者，新法施
    行後，應依新法第二條第一項之規定，適用最有利於行為人
    之法律。若其中部分之行為在新法施行後者，該部分不能論
    以牽連犯。
  (七)新法第三十三條第五款規定罰金刑為新臺幣一千元以上，以
    百元計算之，新法施行後，應依新法第二條第一項之規定，
    適用最有利於行為人之法律。
  至本案涉及法律變更之部分，比較如下：
  (一)、刑法第二條第一項規定：
      查被告行為後，刑法第二條第一項業已於九十四年二月二
      日修正公布，並自九十五年七月一日起施行。修正後刑法
      第二條第一項規定，已將新舊法律適用之「從新從輕」原
      則，改採「從舊從輕」原則，而此規定僅係規範行為後法
      律變更所生新舊法律比較適用之準據法，並非實體刑罰法
      律，自不生行為後法律變更之比較適用之問題，應逕行適
      用新法第二條第一項之規定，為「從舊從輕」之比較。
  (二)、有關法定刑為罰金刑部分：
      刑法第二百十六條行使第二百十二條之變造特種文書罪，
      法定刑得科銀元三百元以下罰金；而修正刪除前刑法第三
      百四十條之常業詐欺取財罪，法定刑得併科銀元五萬元以
      下罰金，依修正後刑法施行法增訂第一條之一：「中華民
      國九十四年一月七日刑法修正施行後，刑法分則編所定罰
      金之貨幣單位為新臺幣。九十四年一月七日刑法修正時，
      刑法分則編未修正之條文定有罰金者，自九十四年一月七
      日刑法修正施行後，就其所定數額提高為三十倍。但七十
      二年六月二十六日至九十四年一月七日新增或修正之條文
      ，就其所定數額提高為三倍」及刑法第三十三條第五款修
      正為：「主刑之種類如下：五、罰金：新臺幣一千元以上
      ，以百元計算之」等規定觀之，依修正後之法律，刑法第
      二百十六條行使第二百十二條之變造特種文書罪所得科處
      之罰金刑，最高為新臺幣九千元、最低為新臺幣一千元；
      刑法第三百四十條常業詐欺取財罪所得併科之罰金刑，最
      高為新臺幣十五萬元、最低為新臺幣一千元，然依被告行
      為時之刑罰法律，有關刑法第二百十六條行使第二百十二
      條變造特種文書罪部分，依罰金罰鍰提高標準條例第一條
      前段規定之提高倍數十倍及修正前刑法第三十三條第五款
      規定之罰金最低額一元計算，該罪之罰金刑，最高為銀元
      三千元，最低額為銀元十元，若換算為新臺幣，最高額雖
      與新法同為新臺幣九千元，然最低額僅為新臺幣三十元；
      有關刑法第三百四十條常業詐欺取財罪部分，依修正前刑
      法第三十三條第五款規定之罰金最低額一元計算，該罪之
      罰金刑，最高為銀元五萬元，最低額為銀元一元，若換算
      為新臺幣，最高額雖與新法同為新臺幣十五萬元（因八十
      八年二月三日刑法第三百四十條有修正公布，其得併科之
      罰金金額由五千元以下提高至五萬元以下，故依刑法施行
      法第一條之一第二項後段，僅就其罰金所定數額提高為三
      倍），然最低額僅為新臺幣三元。因此，比較上述修正前
      、後之刑罰法律，自應適用行為時之法律即修正前刑法第
      三十三條第五款規定決定其罰金部分之法定刑。
  (三)、有關常業犯部分：
      九十五年七月一日修正施行之刑法，其中修正後之刑法已
      刪除刑法第三百四十條之常業詐欺取財罪，按以本件被告
      犯罪時間均係在刑法修正施行前，而當時之常業詐欺取財
      罪，其法定本刑為一年以上七年以下有期徒刑，得併科五
      萬元以下罰金，刑法修正後，因常業犯業已刪除，本應將
      被告所犯之多次詐欺取財犯行予以分論併罰，惟參酌以本
      件被告詐欺取財所為犯罪之次數，如合併計算其法定最高
      本刑為有期刑徒刑三十年，較原常業犯之法定刑為重，依
      刑法第二條第一項之規定比較結果，自仍應適用較輕之修
      正刪除前刑法第三百四十條之常業詐欺取財罪，對被告較
      為有利。
  (四)、刑法第二十八條共同正犯之規定：
      刑法第二十八條共同正犯規定，亦有修正，分別適用新、
      舊法比較結果，刑法第二十八條原規定「二人以上共同『
      實施』犯罪之行為者，皆為共同正犯」，新法修正為「二
      人以上共同『實行』犯罪之行為者，皆為共同正犯」，即
      舊法之「實施」已修正為「實行」。原「實施」之概念，
      包含陰謀、預備、著手及實行等階段之行為，修正後僅共
      同實行犯罪行為始成立共同正犯。是新法共同正犯之範圍
      已有限縮，排除陰謀犯、預備犯之共同正犯。新舊法就共
      同正犯之範圍既因此而有變動，自屬犯罪後法律有變更，
      修正後刑法第二十八條之規定，將完全未參與犯罪行為實
      行之陰謀共同正犯及預備共同正犯刪除，雖限縮共同正犯
      之適用範圍，但無礙於實行共同正犯之存在，比較結果，
      因本件原即屬實行共同正犯，再參酌以法律不得割裂適用
      之原則，自應適用修正前刑法第二十八條（最高法院九十
      七年度臺上字第九０六號判決意旨參見）。
  (五)、刑法第五十六條連續犯之規定，業於九十四年一月七日修
      正刪除，並於九十五年七月一日施行。是於新法修正施行
      後，被告數次行使偽造私文書的犯罪行為，即須分論併罰
      。此刪除雖非犯罪構成要件之變更，但顯已影響行為人刑
      罰之法律效果，自屬法律有變更，依新法第二條第一項規
      定，比較新、舊法結果，仍應適用較有利於被告之行為時
      法律，即修正前刑法第五十六條規定論以連續犯。
  (六)、刑法第五十五條後段之牽連犯規定，亦於九十四年一月七
      日修正刪除，並於九十五年七月一日施行。是於新法修正
      施行後，被告所為常業詐欺取財、行使偽造私文書、行使
      變造特種文書、行使偽造公文書犯行，即須分論併罰。比
      較新舊法之規定，修正後之規定對於被告較為不利，依刑
      法第二條第一項之規定，自應適用行為時且較有利於被告
      之法律，即刑法第五十五條後段之規定，從較重之常業詐
      欺罪一罪予以論處。
  (七)、綜合上述各條文修正前、後之比較，揆諸前揭最高法院決
      議及修正後刑法第二條第一項前段、後段規定之「從舊、
      從輕」原則，被告丁○○，自應適用渠等行為時之法律，
      即修正前刑法之相關規定，予以論處。
  (八)、按沒收為從刑之一種，且與主刑有其從屬關係。如行為後
      ，法律有所變更，但主刑之法定最高度及最低度刑，與修
      正前之舊法完全相同，或僅沒收之從刑規定有所更易，主
      刑未修正時，則沒收部分，固不生比較問題；倘若主刑及
      從刑均已加以修正，經依修正後刑法第二條第一項前段規
      定，就主刑比較結果，應適用行為時之舊法時，依從刑附
      屬於主刑之原則，自不得就新舊法予以割裂適用，依一律
      適用行為時之舊法。而被告上開主刑經綜合比較刑法新舊
      法之結果，適用行為時之舊法，揆諸上開說明，從刑部分
      亦應適用上開行為時之舊法規定，不得割裂適用，附此說
      明。
  (九)、刑法施行法第一條之一第一項、第二項前段，立法目的在
      於將刑法分則條文之罰金單位由原先的銀元，改為新臺幣
      ，而不變動其罰金之最高度，以配合刑法總則中第三十三
      條第五款關於罰金單位之修正（因提高三十倍又將單位改
      為新臺幣，等同原條文適用罰金罰鍰提高標準條例第一條
      前段提高罰金最高度，再折算為新臺幣），解釋上不屬於
      刑法第二條第一項刑罰法律有變更之情形，僅係罰金計算
      單位之修正，是以刑法修正後關於應適用法條欄關於罰金
      之提高，應適用刑法施行法第一條之一之規定，附此敘明
      （臺灣高等法院暨所屬法院九十五年度法律座談會第十九
      號提案參照）。
（二）論罪部分：
      (一)按刑法上所謂常業犯，指反覆以同種類行為為目的之社
        會活動之職業性犯罪而言，至於犯罪所得之多寡，是否
        恃此犯罪為唯一之謀生職業，則非所問，縱令兼有其他
        職業，仍無礙於該常業犯罪之成立（最高法院八十五年
        度臺上字第五一０號判例參照）。被告丁○○分別與其
        所屬常業詐欺集團及共同被告崔國忠、甲庚○以刊登報
        紙分類廣告之方式，廣泛招攬急需用錢之人與渠等連繫
        ，復施用前開詐術致被害人陷於錯誤而交付財物，不僅
        被害人數眾多，且詐騙金額甚鉅，係屬集團性、計劃性
        之犯罪，顯係反覆以同種類行為為目的之社會活動之職
        業性犯罪，縱令渠等另兼有其他職業，仍無礙其常業犯
        之成立。
      (二)又按戶籍法第七十五條規定「意圖供冒用身分使用，而
        偽造、變造國民身分證，足以生損害於公眾或他人者，
        處五年以下有期徒刑、拘役或科或併科新臺幣五十萬元
        以下罰金。行使前項偽造、變造之國民身分證者，亦同
        。將國民身分證交付他人，以供冒名使用，或冒用身分
        而使用他人交付或遺失之國民身分證，足以生損害於公
        眾或他人者，處三年以下有期徒刑、拘役或科或併科新
        臺幣三十萬元以下罰金。」此條文於九十七年五月二十
        八日經總統以華總一義字第０九七０００六一九０一號
        令修正公布，並於九十七年五月三十日施行，是以有關
        刑法第二百十六條、第二百十二條之行使偽變造國民身
        分證及刑法第二百十二條之偽變造國民身分證部分，自
        九十七年五月三十日起依法即應適用戶籍法第七十五條
        予以論罪科刑，惟其中有關「意圖供冒用身分使用，而
        偽造、變造國民身分證，足以生損害於公眾或他人者，
        及行使前項偽造、變造之國民身分證者」部分與刑法第
        二百十六條行使第二百十二條之行使偽變造特種文書罪
        【行使偽變造國民分證】及刑法第二百十二條之偽變造
        特特種文書罪【偽變造國民身分證】，經本院比較新舊
        法後，依刑法第二條第一項前段之規定，應適用最有利
        被告之刑法第二百十六條行使第二百十二條之行使偽變
        造特種文書罪【行使變造國民分證】及刑法第二百十二
        條之偽變造特特種文書罪【變造國民身分證】處罰；至
        有關「冒用身分而使用他人交付或遺失之國民身分證，
        足以生損害於公眾或他人者」部分，因被告行為時刑法
        及其他特別法本無相關之處罰條文，自無比較新舊法之
        問題，併予指明。故核被告丁○○所為，係犯修正刪除
        前刑法第三百四十條之常業詐欺取財罪、刑法第二百十
        六條行使第二百十條之偽造私文書罪、刑法第二百十六
        條行使第二百十二條之變造特種文書罪【變造國民身分
        證，因刑法第二百十二條並無修正，自不得謂為修正前
        】、刑法第二百十六條行使第二百十一條之偽造公文書
        罪。被告丁○○偽造「Ｊ○○」印章、印文、署押之行
        為，為偽造「Ｊ○○」市內電話裝機申請書之階段行為
        ，其偽造「Ｊ○○」市內電話裝機申請書後復持以行使
        主張，其偽造之低度行為，為行使之高度行為所吸收；
        被告丁○○盜用「黃○○」印章之行為，為偽造「黃○
        ○」郵政劃撥儲金立帳申請書暨印鑑單的階段行為，其
        偽造「黃○○」郵政劃撥儲金立帳申請書暨印鑑單後復
        持以行使，其偽造之低度行為，為行使之高度行為所吸
        收；被告丁○○盜用「Ｖ○○」印章之行為，為偽造「
        Ｖ○○」市內電話裝機申請書之階段行為，其偽造「Ｖ
        ○○」市內電話裝機申請書後復持以行使，其偽造之低
        度行為，為行使之高度行為所吸收；被告丁○○偽造「
        ｉ○○」印章、印文之行為，為偽造「ｉ○○」市內電
        話裝機申請書之階段行為，其偽造「ｉ○○」市內電話
        裝機申請書後復持以行使，其偽造之低度行為，為行使
        之高度行為所吸收；被告丁○○盜用「甲Ｃ○」印章之
        行為，為偽造「甲Ｃ○」市內電話業務申請書之階段行
        為，其偽造「甲Ｃ○」市內電話業務申請書後復持以行
        使，其偽造之低度行為，為行使之高度行為所吸收；被
        告丁○○偽造「臺灣臺南地方法院印」之公印、公印文
        及盜用「黃○○」印章之行為，為偽造「臺灣臺南地方
        法院借貸契約公證書」之階段行為，其偽造「臺灣臺南
        地方法院借貸契約公證書」後復持以行使，其偽造之低
        度行為，為行使之高度行為所吸收；被告丁○○變造「
        ｇ○○」之國民身分證後，復持以行使，其變造之低度
        行為為行使之高度行為所吸收；被告偽造「ｇ○○」印
        章、印文之行為，為偽造「ｇ○○」郵政存簿儲金立帳
        申請書之階段行為，其偽造「ｇ○○」郵政存簿儲金立
        帳申請書後，復持以行使，其偽造之低度行為為行使之
        高度行為所吸收，以上均不另論罪。至於盜用印章與盜
        用印文為不同之犯罪態樣，盜用他人印章持以蓋用，當
        然產生該印章之印文，祇成立盜用印章罪，不應再論以
        盜用印文罪，亦非盜用印章行為為盜用印文行為所吸收
        【最高法院八十六年度臺上字第三二九五號判例參照】
        。被告丁○○係盜用「黃○○」、「Ｖ○○」、「甲Ｃ
        ○」印章持以蓋用，當然產生該印章之印文，並非另行
        盜用「黃○○」、「Ｖ○○」、「甲Ｃ○」的印文，自
        無再論以盜用印文罪或認定盜用印章行為為盜用印文行
        為所吸收之情形，附此說明。被告丁○○就犯罪事實（
        一）之犯行，與其所屬之常業詐欺取財集團多位不詳姓
        名成年人間，具有犯意聯絡及行為分擔，為共同正犯；
        被告丁○○利用不知情之乙○○、甲Ｗ○行使偽造之「
        Ｊ○○」、「Ｖ○○」、「ｉ○○」市內電話裝機申請
        書，而為行使偽造私文書犯行，係間接正犯。被告丁○
        ○與崔國忠及不詳姓名成年男子間就變造「ｇ○○」國
        民身分證部分；被告丁○○與崔國忠、甲庚○就犯罪事
        實（二）常業詐欺取財部分，有犯意聯絡及行為分擔，
        均為共同正犯，被告丁○○利用不知情之成年刻印人員
        偽造「ｇ○○」印章，係間接正犯。被告丁○○先後數
        次行使偽造私文書犯行，時間緊接、方法相同，觸犯構
        成要件相同之罪名，顯係基於概括犯意反覆為之，為連
        續犯，爰依修正刪除前刑法第五十六條規定論以一罪。
        被告丁○○所犯常業詐欺取財罪、行使偽造私文書、行
        使變造特種文書罪、行使偽造公文書罪間，有方法結果
        之牽連關係，為修正刪除前牽連犯，應從一重之常業詐
        欺取財罪論處。公訴意旨雖僅論及被告丁○○詐欺黃○
        ○及Ｃ○○等被害人財物，並以之為常業之犯行，然上
        開未經起訴部分（即併案部分），即與起訴部分既有實
        質上一罪及牽連犯裁判上一罪關係，本為起訴效力所及
        ，本院自應併予審理，附此說明。原審認被告丁○○所
        為，係犯修正刪除前刑法第三百四十條之常業詐欺取財
        罪、刑法第二百十六條行使第二百十條之偽造私文書罪
        、刑法第二百十六條行使第二百十二條之變造特種文書
        罪及刑法第二百十六條行使第二百十一條之偽造公文書
        罪，事證明確，予以論罪科刑，固非無見，惟查：原
        審就有關戶籍法第七十五條修正後之法律比較適用部分
        未及比較新舊法，稍有未合；又原審就有關附表陸編
        號２、被害人甲ｐ○於八十六十月十四日匯款二千元部
        分有重複列載（此部分因卷內僅有鳳山三民路郵局之郵
        政劃撥儲金存款通知單附卷，並查無其他單據可證，且
        依時間及金額觀之，應係重複列載無誤）；另附表陸內
        仍有多筆時間誤載（詳見附表陸所示），亦有未合。本
        件被告上訴意旨及被告之選任辯護人為被告所為之辯護
        意旨均否認被告涉犯有本件共同常業詐欺取財犯行，固
        均無可採（詳見前述），然原審判決既有上開疏誤之處
        ，且經被告提起上訴，即屬無可維持，自應由本院將原
        審判決予以撤銷，另為適當之判決。爰審酌被告丁○○
        之平日素行、僅因個人貪念而加入常業詐欺取財集團，
        動機及目的均值非難，並斟酌被害人數眾多，受騙金額
        甚鉅，並以冒名申請的市內電話規避警方或調查站的查
        緝，其甚至行使偽造之「臺灣臺南地方法院借貸公證書
        」矇騙被害人，可謂用盡一切欺罔手段、被告丁○○犯
        罪時間長達二年多，被告丁○○犯罪後猶飾詞否認，遑
        論與被害人達成和解之態度等一切情狀，量處如主文第
        二項所示之刑，以示懲儆。
      (三)偽造之「Ｊ○○」、「ｉ○○」、「ｇ○○」印章各一
        顆（偽造「高明煌」之印章一顆有扣案）、如附表壹、
        肆、玖所示偽造之「Ｊ○○」署押、印文、「ｉ○○」
        印文、「ｇ○○」印文、偽造之「臺灣臺南地方法院印
        」公印一顆、如附表柒所示偽造之「臺灣臺南地方法院
        印」公印文，均係偽造之印章、署押及印文，爰依刑法
        第二百十九條規定宣告沒收。至於被告丁○○係盜用「
        黃○○」、「Ｖ○○」、「甲Ｃ○」印章持以蓋用所產
        生該印章之印文，既非偽造之印文，且該偽造之私文書
        ，業已交付中華郵政公司或中華電信公司，而歸中華郵
        政公司或中華電信公司所有，已非屬被告丁○○或共犯
        所有，自無從就上開印文宣告沒收（最高法院四十三年
        度臺上字第七四七號判例意旨參見），附此說明；如附
        表捌所示之物，係被告丁○○與共犯崔國忠、甲庚○所
        有，供渠等犯常業詐欺取財罪所用之物，爰依刑法第三
        十八條第一項第二款規定宣告沒收。至於扣案之現金三
        萬三千元，雖為被告丁○○、共同被告崔國忠、甲庚○
        常業詐欺取財犯罪所得之物，本屬被害人所有。且為日
        後被害人以民事訴訟途徑獲致賠償之重要財產，茍經法
        院諭知沒收，將使被害人因被告丁○○等人已無資力而
        求償無門，是上開常業詐欺取財犯罪所得之物，雖不得
        發還被告丁○○，然亦不得由法院諭知沒收，以免因法
        院之判決而影響被害人之求償權，是本院爰不為沒收之
        諭知（最高法院四十年度臺非字第五號判例意旨參照）
        ，附此說明。又本件外放證物之匯款單一包（內含「郵
        政劃撥儲金存款通知單」、「郵政劃撥儲金帳戶收支詳
        情單」），均非被告或同案共犯所有之物，又非屬違禁
        物，核與沒收之要件不符，爰亦不予宣告沒收之。
肆、不另為無罪諭知部分：
一、公訴意旨另以：
（一）Ｖ○○的中國信託商業銀行帳號0000－00－000
      00－0－0號帳戶內，另有總計九萬七千八百元之款項
      匯入，因認被告丁○○尚有以Ｖ○○的上開銀行帳戶作為
      匯款工具，向不詳姓名被害人詐騙九萬七千八百元，另涉
      有修正刪除前刑法第三百四十條常業詐欺取財罪嫌等語。
（二）被告丁○○於八十六年九月二十二日，冒用李正忠之名義
      【李正忠已於八十三年間死亡】，在聯合報刊登代辦貸款
      之業務，並以程月昭【業經臺灣高等法院臺中分院判決無
      罪確定】申請為電話號碼（０四）000－0000號之
      裝機人，另使用盜拷張遵惠之行動電話【向中華電信公司
      租用號碼為000000000號】作為聯絡之工具，基
      於概括之犯意，供自己連續盜用通信，致中華電信公司之
      交換機陷於錯誤，而得財產上不法之利益，足生損害於張
      遵惠及中華電信公司。劉捷見報後，不疑有他，向丁○○
      表示欲向銀行貸款二百五十萬元，被告丁○○表示需繳四
      萬五千元之服務費及貸款保險費五萬二千五百元，並匯入
      何明生【業經臺灣高等法院臺中分院判決無罪確定】在郵
      局設立的郵政劃撥帳號00000000號帳戶．劉捷乃
      以其指示匯入。何明生於八十六年十月二日打電話予劉捷
      ，稱尚需補匯二萬五千元之保險費入林永生上開帳戶，劉
      捷再依指示匯入，並約定當日在臺北市○○○路○段三九
      號萬泰商業銀行見面，劉捷依約前往，但久候不到，再打
      電話聯絡已人去樓空，劉捷始知受騙，因認被告丁○○涉
      犯刑法第三百四十條之常業詐欺取財罪嫌及電信法第五十
      六條第一項之意圖為自己不法之利益，以無線方式盜用他
      人電信設備通信罪嫌。
二、按犯罪事實應依證據認定之，無證據不得認定犯罪事實，又
    不能證明被告犯罪者，應諭知無罪之判決，刑事訴訟法第一
    百五十四條第二項、第三百零一條第一項分別定有明文。被
    告以外之人所為之供述證據，無論出於共犯、同案被告、被
    害人、告訴人或證人，其證據價值更為薄弱，縱使證人有具
    結偽證之處罰，亦無從擔保其證言之真實性，如係此等之人
    所為單一之指述，當然推定其證據證明力不足，無需探究其
    指述之真實性如何。又同一證人之多次證述，仍屬一個證人
    之證言，尚非數個證據，必須有佐證，始可作為認定事實之
    基礎證據。除前述被告之自白必須補強證據加以補強外，主
    要待證事實需有證人【廣義證人包括共犯、同案被告、被害
    人、告訴人等】二人以上，亦即單一證人之證言，仍須依其
    他第二證據加以補強【見陳樸生著刑事證據法第七章第三節
    】。進而言之，自白係被告之認罪行為，其證據證明力最強
    ，立法猶規定不得作為有罪判決之唯一證據；則舉重以明輕
    ，被告以外之人之指述或證述，尤亦不得作為有罪判決之唯
    一證據。何況，在證據法則上，補強證據必須補強待證事實
    至任何人均無可置疑之地步，亦即必須符合「超越合理懷疑
    原則」，始得據以論罪；其尚有疑者，利益應歸被告，依「
    罪疑利益歸被告原則」，仍應為有利被告事實之認定。申言
    之，當證據資料尚有對被告有利之存疑時，如無法依客觀方
    法排除此項合理之可疑，則依罪疑利益歸被告原則，不得僅
    以此項證據資料作為有罪判決之依據。再者，認定被告有罪
    之事實應憑證據；如未能發現相當之證據，或證據不足以證
    明，自不能以推測或擬制之方法，以為裁判之基礎；且認定
    事實所憑之證據，其為訴訟上之證明，須達於通常一般人均
    不致有所懷疑，而得確信其為事實之程度者，始得據為有罪
    之認定；倘其證明尚未達到此一程度，而有合理之懷疑存在
    時，尚難為有罪之認定基礎；苟積極證據不足為不利於被告
    事實之認定時，即應為有利於被告之認定，更不必有何有利
    之證據；亦即如無確切之積極證據，足以證明犯罪事實，即
    令被告不能為有利之反證，亦不能遽論以罪責，此亦為刑事
    司法實務向來之見解【最高法院三十年上字第八一六號、四
    十年臺上八六號、七十六年臺上字第四九八六號判例意旨參
    照】。徵諸被告既無自證己罪之義務，更無自證無罪之義務
    ，此乃當然之法理。刑事訴訟法第一百六十一條，已於九十
    一年二月八日修正公布，其第一項規定：檢察官就被告犯罪
    事實，應負舉證責任，並指出證明之方法。因此，檢察官對
    於起訴之犯罪事實，應負提出證據及說服之實質舉證責任。
    倘其所提出之證據，不足為被告有罪之積極證明，或其指出
    證明之方法，無從說服法院以形成被告有罪之心證，基於無
    罪推定之原則，自應為被告無罪判決之諭知【最高法院亦著
    有九十二年臺上字第一二八號判例可資參照】，合先說明。
三、經查：
（一）公訴意旨認被告丁○○尚有以Ｖ○○的中國信託商業銀行
      帳號0000－00－00000－0－0號帳戶作為匯
      款工具，向不詳姓名被害人詐騙財物，係以Ｖ○○的帳戶
      內有九萬七千八百元之款項匯入為其依據。惟查：
      (一)訊據被告丁○○堅詞否認有以Ｖ○○的帳戶作為匯款工
        具，向任何人詐騙財物等語。
      (二)證人Ｖ○○於原審審理時證稱：中國信託商業銀行臺南
        分行帳號0000000000000號帳戶是伊受僱
        臺南某餐廳時薪資轉帳用的。後來伊看報紙廣告可以代
        辦貸款，伊即與對方約在臺中市○○路某家泡沬紅茶店
        見面，當天伊給對方此帳戶、國民身分證正本、印章、
        戶口名簿及戶籍謄本。伊交給對方三天後就找不到人了
        ，也沒有拿到錢等語【詳原審八十七年度訴字第一九六
        Ｏ號刑事卷第一三九頁背面】；其於上開原審審理時並
        指認被告丁○○【即王明漢】即是向伊接洽貸款的「何
        生先」等語，固堪認定被告丁○○即係施用詐術向Ｖ○
        ○詐得上開帳戶之人。
      (三)此外，並有中國信託商業銀行九十五年五月十七日中信
        銀集作0000000000四七號函附之Ｖ○○帳號
        0000－00－00000－0－0號帳戶之存款相
        關服務性業務申請／約定書、開戶資料及歷史交易查詢
        報表在卷足證【詳原審九十四年度訴緝字第三九五號刑
        事卷（二）第一０二至一一四頁】。
      (四)然上開帳戶內的任何資金往來，是否即為被害人因被告
        丁○○及其所屬常業詐欺取財集團施用詐術，而匯入該
        帳戶，檢察官並未負舉證責任，並指出證明之方法，而
        迄今亦無任何被害人指證遭到常業詐欺取財集團施用詐
        術，而匯款至上開帳戶，自不得以被告丁○○係自Ｖ○
        ○處取得上開帳戶，即認定其另涉常業詐欺取財犯行。
（二）公訴意旨認被告丁○○就被害人劉捷部分，另涉犯刑法第
      三百四十條之常業詐欺取財罪嫌及電信法第五十六條第一
      項之意圖為自己不法之利益，以無線方式盜用他人電信設
      備通信罪嫌，係以證人林永生的指證為其論據。惟查：
      (一)訊據被告丁○○堅詞否認有為上揭犯行，辯稱：伊並未
        冒用「李正忠」名義，在聯合報刊登專辦貸款之業務廣
        告，亦不認識「程月昭」，更未盜拷「張遵惠」之行動
        電話，向劉捷詐騙財物等語。
      (二)證人林永生於原審審理時證稱：伊不認識被告丁○○，
        也從來沒有見過他，亦不認識程月昭、何明生、劉捷、
        張遵惠。伊因為要辦理貸款，曾應「陳先生」的要求，
        提供個人國民身分證、臺中大雅郵局存摺、印章及密碼
        給「陳先生」，並要求伊辦理帳號00000000號
        郵政劃撥帳戶，要幫伊辦理青年創業貸款，但「陳先生
        」取走上開文件後，即無法再行連絡。伊確定被告丁○
        ○並非與其接洽辦理貸款的「陳先生」或「陳專員」等
        語【詳原審九十四年度訴緝字第三九五號刑事卷（一）
        第一三七至一四一頁】。
      (三)證人張遵惠於原審審理時證稱：電話號碼000000
        000號行動電話門號是伊的門號，伊是經臺北市政府
        北投分局告知該行動電話門號遭到盜用。之前也有發現
        電話費用暴增，且被盜打時段大約都在清晨五時至七時
        許，被盜打的電話費約為一萬元。該支門號是類比式的
        行動電話，容易被拷貝，故伊嗣後改用數位式的行動電
        話。伊不認識被告丁○○及李正忠、程月昭、劉捷、林
        永生等語【詳原審九十四年度訴緝字第三九五號刑事卷
        （一）第一七九之一至一八０頁】。
      (四)同案被告程月昭於原審審理時陳稱：伊並不認識丁○○
        、何明生及林永生；伊有申請（０四）000－000
        0、0000000號電話，分別轉接給「許先生」和
        「阿生」，伊每支電話收取二千元租金，租金是直接匯
        到伊帳戶等語【詳原審八十七年度訴字第一九六０號刑
        事影卷第二十四頁背面、三十六頁】。
      (五)同案被告何明生於原審審理時陳稱：伊是看報紙跟「陳
        先生」借錢，伊提供稅單、駕照、至郵局開立帳戶給「
        陳先生」使用等語【詳原審八十七年度訴字第一九六Ｏ
        號刑事卷第四六頁】。
      (六)證人劉捷於原審審理時亦證稱：伊不認識何明生、程月
        昭，且伊沒碰過丁○○，都是電話聯絡等語【詳原審八
        十七年度訴字第一九六Ｏ號刑事卷第三十五頁背面】。
        是依證人劉捷上開所證稱，伊既未曾見過被告丁○○，
        自不得率以推定與伊電話聯絡之人即是被告丁○○。
      (七)綜上所述，顯然並無任何證人足以指證被告丁○○涉犯
        此部分刑法第三百四十條之常業詐欺取財罪嫌及電信法
        第五十六條盜用他人電信設備通信罪嫌。檢察官對於此
        部分起訴之犯罪事實，亦未負提出證據及說服之實質舉
        證責任，本院自不能以推測或擬制之方法，以為裁判之
        基礎；檢察官認定事實所憑之證據，其為訴訟上之證明
        ，既未達於通常一般人均不致有所懷疑，而得確信其為
        事實之程度者，而有合理之懷疑存在，本院自無從為被
        告丁○○不利之認定。
四、綜上所述，本院復查無其他積極證據足資證明被告丁○○確
    有公訴人認定之上開常業詐欺取財及盜用他人電信設備通信
    罪嫌，核屬不能證明被告丁○○此部分犯罪，然公訴意旨認
    此常業詐欺取財部分與上開有罪部分，有實質上一罪關係，
    而盜用他人電信設備通信部分，公訴意旨於證據並所犯法條
    欄雖載明與常業詐欺取財部分，應分論併罰，然依起訴書所
    記載之犯罪事實是認定被告丁○○使用盜拷張遵惠的行動電
    話，作為常業詐欺取財詐騙被害人的工具，顯亦認定二罪間
    有牽連犯裁判上一罪關係，是上開事實縱然成立犯罪，亦有
    牽連犯裁判上一罪關係，是公訴意旨於證據並所犯法條欄記
    載二罪應分論併罰，應係誤載，本院爰均不另為無罪之諭知
    ，附此說明。
據上論斷，應依刑事訴訟法第三百六十九條第一項前段、第三百
六十四條、第二百九十九條第一項前段，刑法第二條第一項前段
、修正前刑法第二十八條、修正刪除前刑法第三百四十條、刑法
第二百十六條、第二百十條、第二百十一條、第二百十二條、修
正前刑法第五十五條、修正前刑法第三十八條第一項第二款、第
二百十九條，刑法施行法第一條之一，判決如主文。
本案經檢察官庚○○到庭執行職務。
中    華    民    國    97    年    12    月    2     日
            刑事第九庭    審判長法  官  江  德  千
                                法  官  賴  妙  雲
                                法  官  許  旭  聖
以上正本證明與原本無異。
如不服本判決應於收受送達後10日內向本院提出上訴書狀，其未
敘述上訴之理由者，並得於提起上訴後10日內向本院補提理由書
（均須按他造當事人之人數附繕本）「切勿逕送上級法院」。
                                書記官  紀  美  鈺
中    華    民    國    97    年    12    月    5     日
附錄本案論罪科刑法條全文：
中華民國刑法第二百十條
偽造、變造私文書，足以生損害於公眾或他人者，處五年以下有
期徒刑。
中華民國刑法第二百十一條
偽造、變造公文書，足以生損害於公眾或他人者，處一年以上七
年以下有期徒刑。
中華民國刑法第二百十二條
偽造、變造護照、旅券、免許證、特許證及關於品行、能力服務
或其他相類之證書、介紹書，足以生損害於公眾或他人者，處一
年以下有期徒刑、拘役或三百元以下罰金。
中華民國刑法第二百十六條
行使第二百十條至第二百十五條之文書者，依偽造、變造文書或
登載不實事項或使登載不實事項之規定處斷。
中華民國刑法第三百三十九條
意圖為自己或第三人不法之所有，以詐術使人將本人或第三人之
物交付者，處五年以下有期徒刑、拘役或科或併科一千元以下罰
金。
以前項方法得財產上不法之利益或使第三人得之者，亦同。
前二項之未遂犯罰之。
【修正刪除前】中華民國刑法第三百四十條
以犯第三百三十九條之罪為常業者，處一年以上七年以下有期徒
刑，得併科五萬元以下罰金。
附表壹：
┌──┬────┬──────┬─────────────┐
│編號│被冒用人│電 話 號 碼 │偽 造 署 押、印 文 數 量  │
├──┼────┼──────┼─────────────┤
│ 1. │Ｊ○○  │(00)0000000 │Ｊ○○署押壹枚、印文壹枚  │
├──┼────┼──────┼─────────────┤
│ 2. │Ｊ○○  │(00)0000000 │Ｊ○○署押壹枚、印文壹枚  │
├──┼────┼──────┼─────────────┤
│ 3. │Ｊ○○  │(00)0000000 │Ｊ○○署押壹枚、印文壹枚  │
├──┼────┼──────┼─────────────┤
│ 4. │Ｊ○○  │(00)0000000 │Ｊ○○署押壹枚、印文壹枚  │
├──┼────┼──────┼─────────────┤
│ 5. │Ｊ○○  │(00)0000000 │Ｊ○○署押壹枚、印文壹枚  │
└──┴────┴──────┴─────────────┘
附表貳：
┌──┬────┬──────┬─────────────┐
│編號│被冒用人│偽造文書名稱│偽 造 署 押、印 文 數 量  │
├──┼────┼──────┼─────────────┤
│ 1. │黃○○  │郵政劃撥儲金│無                        │
│    │        │立帳申請書暨│                          │
│    │        │印鑑單      │                          │
└──┴────┴──────┴─────────────┘
附表：
┌──┬────┬──────┬─────────────┐
│編號│被冒用人│電 話 號 碼 │偽 造 署 押、印 文 數 量  │
├──┼────┼──────┼─────────────┤
│ 1. │Ｖ○○  │(00)0000000 │無                        │
└──┴────┴──────┴─────────────┘
附表肆：
┌──┬────┬──────┬─────────────┐
│編號│被冒用人│電 話 號 碼 │偽 造 署 押、印 文 數 量  │
├──┼────┼──────┼─────────────┤
│ 1. │ｉ○○  │(00)0000000 │ｉ○○印文壹枚            │
├──┼────┼──────┼─────────────┤
│ 2. │ｉ○○  │(00)0000000 │ｉ○○印文壹枚            │
├──┼────┼──────┼─────────────┤
│ 3. │ｉ○○  │(00)0000000 │ｉ○○印文壹枚            │
├──┼────┼──────┼─────────────┤
│ 4. │ｉ○○  │(00)0000000 │ｉ○○印文壹枚            │
└──┴────┴──────┴─────────────┘
附表伍：
┌──┬────┬──────┬─────────────┐
│編號│被冒用人│電 話 號 碼 │偽 造 署 押、印 文 數 量  │
├──┼────┼──────┼─────────────┤
│ 1. │甲Ｃ○  │(00)0000000 │無                        │
└──┴────┴──────┴─────────────┘
附表陸：
┌──┬─────┬────┬────┬────┬─────┐
│編號│被害人姓名│匯款時間│匯款地點│匯款金額│卷內位址  │
├──┼─────┼────┼────┼────┼─────┤
│ 1. │甲Ｑ○    │86.10.15│新竹民主│2,500   │詳見外放證│
│    │          │        │路郵局  │        │物袋內匯款│
│    │          │        │        │        │單正本    │
├──┼─────┼────┼────┼────┼─────┤
│ 2. │甲ｐ○    │86.6.23 │高雄第60│20,000  │同上      │
│    │          │        │支局    │        │          │
│    │          ├────┼────┼────┼─────┤
│    │          │86.6.24 │鳳山三民│12,400  │同上      │
│    │          │        │路郵局  │        │          │
│    │          ├────┼────┼────┼─────┤
│    │          │86.7.21 │鳳山岡山│15,000  │同上      │
│    │          │        │仔郵局  │        │          │
│    │          ├────┼────┼────┼─────┤
│    │          │86.7.22 │高雄康莊│15,000  │同上      │
│    │          │        │路郵局  │        │          │
│    │          │        │        │        │          │
│    │          ├────┼────┼────┼─────┤
│    │          │86.7.23 │高雄大林│6,100   │同上      │
│    │          │        │蒲郵局  │        │          │
│    │          ├────┼────┼────┼─────┤
│    │          │86.7.23 │高雄大林│4,800   │同上      │
│    │          │        │蒲郵局  │        │          │
│    │          ├────┼────┼────┼─────┤
│    │          │86.7.23 │鳳山三民│9,000   │同上      │
│    │          │        │路郵局  │        │          │
│    │          ├────┼────┼────┼─────┤
│    │          │86.7.24 │高雄康莊│15,000  │同上      │
│    │          │        │路郵局  │        │          │
│    │          ├────┼────┼────┼─────┤
│    │          │86.7.25 │鳳山第19│5,100   │同上      │
│    │          │        │支局    │        │          │
│    │          │        │        │        │          │
│    │          ├────┼────┼────┼─────┤
│    │          │86.8.7  │鳳山三民│5,000   │同上      │
│    │          │        │路郵局  │        │          │
│    │          ├────┼────┼────┼─────┤
│    │          │86.8.8  │新營太子│20,000  │同上      │
│    │          │        │富郵局  │        │          │
│    │          ├────┼────┼────┼─────┤
│    │          │86.8.8  │新營太子│7,000   │同上      │
│    │          │        │富郵局  │        │          │
│    │          ├────┼────┼────┼─────┤
│    │          │86.8.21 │鳳山三民│4,000   │同上      │
│    │          │        │路郵局  │        │          │
│    │          ├────┼────┼────┼─────┤
│    │          │86.8.23 │鳳山三民│4,000   │同上      │
│    │          │        │路郵局  │        │          │
│    │          ├────┼────┼────┼─────┤
│    │          │86.8.28 │鳳山三民│5,000   │同上      │
│    │          │        │路郵局  │        │          │
│    │          ├────┼────┼────┼─────┤
│    │          │86.9.26 │不詳    │3,000   │同上      │
│    │          │        │        │        │          │
│    │          ├────┼────┼────┼─────┤
│    │          │86.9.26 │鳥松大華│5,600   │同上      │
│    │          │        │郵局    │        │          │
│    │          ├────┼────┼────┼─────┤
│    │          │86.9.26 │鳳山三民│35,000  │同上      │
│    │          │        │郵局    │        │          │
│    │          ├────┼────┼────┼─────┤
│    │          │86.10.14│鳳山三民│2,000   │同上      │
│    │          │        │路郵局  │        │          │
│    │          ├────┼────┼────┼─────┤
│    │          │86.10.15│鳳山郵局│2,000   │同上      │
│    │          │        │        │        │          │
│    │          ├────┼────┼────┼─────┤
│    │          │86.10.14│郵局名稱│2,000   │此部分應係│
│    │          │        │不清楚  │        │重複列載  │
├──┼─────┼────┼────┼────┼─────┤
│ 3. │ｂ○○    │86.10.14│新竹第20│4,800   │同上      │
│    │          │        │支局    │        │          │
│    │          ├────┼────┼────┼─────┤
│    │          │86.10.14│新竹第20│3,000   │同上      │
│    │          │        │支局    │        │          │
│    │          ├────┼────┼────┼─────┤
│    │          │86.10.15│臺北介壽│9,000   │同上      │
│    │          │        │郵局    │        │          │
│    │          ├────┼────┼────┼─────┤
│    │          │86.10.15│臺北第30│3,000   │同上      │
│    │          │        │支局    │        │          │
│    │          ├────┼────┼────┼─────┤
│    │          │86.10.15│臺北古亭│3,000   │同上      │
│    │          │        │郵局    │        │          │
├──┼─────┼────┼────┼────┼─────┤
│ 4. │甲ｈ○    │86.10.8 │斗六郵局│5,000   │同上      │
│    │          │        │        │        │          │
│    │          ├────┼────┼────┼─────┤
│    │          │86.10.13│斗六第1 │15,000  │同上      │
│    │          │        │支局    │        │          │
│    │          ├────┼────┼────┼─────┤
│    │          │86.10.13│嘉義中山│3,600   │同上      │
│    │          │        │路郵局  │        │          │
├──┼─────┼────┼────┼────┼─────┤
│ 5. │ｃ○○    │86.10.13│臺中第31│500     │同上      │
│    │          │        │支局    │        │          │
│    │          ├────┼────┼────┼─────┤
│    │          │86.10.14│臺中五權│200     │同上      │
│    │          │        │郵局    │        │          │
├──┼─────┼────┼────┼────┼─────┤
│ 6. │申○○    │86.9.4  │嘉義郵局│3,600   │同上      │
│    │          │        │        │        │          │
│    │          ├────┼────┼────┼─────┤
│    │          │86.9.6  │嘉義郵局│25,000  │同上      │
│    │          │        │        │        │          │
│    │          ├────┼────┼────┼─────┤
│    │          │86.9.8  │嘉義郵局│19,500  │同上      │
│    │          │        │        │        │          │
│    │          ├────┼────┼────┼─────┤
│    │          │86.9.13 │嘉義郵局│48,000  │同上      │
│    │          │        │        │        │          │
│    │          ├────┼────┼────┼─────┤
│    │          │86.10.14│嘉義郵局│3,800   │同上      │
│    │          │        │        │        │          │
│    │          ├────┼────┼────┼─────┤
│    │          │86.10.14│不詳    │9,600   │同上      │
│    │          │        │        │        │          │
├──┼─────┼────┼────┼────┼─────┤
│ 7. │ｗ○○    │86.10.9 │新竹西門│4,000   │同上      │
│    │          │        │郵局    │        │          │
├──┼─────┼────┼────┼────┼─────┤
│ 8. │Ｇ○○    │86.10.9 │板橋莒光│20,000  │同上      │
│    │          │        │郵局    │        │          │
├──┼─────┼────┼────┼────┼─────┤
│ 9. │甲辛○    │86.10.9 │嘉義第30│300     │同上      │
│    │          │        │支局    │        │          │
├──┼─────┼────┼────┼────┼─────┤
│ 10. │卯○○    │86.10.7 │臺中淡溝│15,600  │同上      │
│    │          │        │郵局    │        │          │
│    │          ├────┼────┼────┼─────┤
│    │          │86.10.13│基隆第21│22,000  │同上      │
│    │          │        │支局    │        │          │
│    │          ├────┼────┼────┼─────┤
│    │          │86.10.13│基隆第21│3,600   │同上      │
│    │          │        │支局    │        │          │
├──┼─────┼────┼────┼────┼─────┤
│ 11. │宙○○    │86.10.4 │臺中淡溝│35      │同上      │
│    │          │        │郵局    │        │          │
├──┼─────┼────┼────┼────┼─────┤
│ 12. │甲ａ○    │86.10.4 │宜蘭第1 │18,000  │同上      │
│    │          │        │支局    │        │          │
├──┼─────┼────┼────┼────┼─────┤
│ 13. │酉○○    │86.10.4 │臺中文心│2,000   │同上      │
│    │          │        │路郵局  │        │          │
├──┼─────┼────┼────┼────┼─────┤
│ 14. │Ｆ○○    │86.9.13 │土城工業│30,000  │同上      │
│    │          │        │區郵局（│        │          │
│    │          │        │板橋第10│        │          │
│    │          │        │支局）  │        │          │
│    │          ├────┼────┼────┼─────┤
│    │          │86.9.24 │麥寮郵局│2,000   │同上      │
│    │          │        │        │        │          │
│    │          ├────┼────┼────┼─────┤
│    │          │86.9.26 │崙背郵局│7,000   │同上      │
│    │          │        │        │        │          │
│    │          ├────┼────┼────┼─────┤
│    │          │86.10.1 │不詳    │10,000  │同上      │
│    │          │        │        │        │          │
│    │          ├────┼────┼────┼─────┤
│    │          │86.10.3 │崙背郵局│20,600  │同上      │
│    │          │        │        │        │          │
├──┼─────┼────┼────┼────┼─────┤
│ 15. │甲Ｌ○    │86.8.26 │太平竹仔│12,000  │同上      │
│    │          │        │坑郵局  │        │          │
│    │          ├────┼────┼────┼─────┤
│    │          │86.9.10 │太平竹仔│22,000  │同上      │
│    │          │        │坑郵局  │        │          │
│    │          ├────┼────┼────┼─────┤
│    │          │86.9.12 │太平竹仔│10,000  │同上      │
│    │          │        │坑郵局  │        │          │
│    │          ├────┼────┼────┼─────┤
│    │          │86.9.13 │大里草湖│18,000  │同上      │
│    │          │        │郵局    │        │          │
│    │          ├────┼────┼────┼─────┤
│    │          │86.9.15 │太平竹仔│1,000   │同上      │
│    │          │        │坑郵局  │        │          │
│    │          ├────┼────┼────┼─────┤
│    │          │86.9.15 │太平竹仔│8,000   │同上      │
│    │          │        │坑郵局  │        │          │
│    │          ├────┼────┼────┼─────┤
│    │          │86.9.18 │太平竹仔│2,630   │同上      │
│    │          │        │坑郵局  │        │          │
│    │          ├────┼────┼────┼─────┤
│    │          │86.9.18 │臺中水湳│30,500  │同上      │
│    │          │        │郵局    │        │          │
├──┼─────┼────┼────┼────┼─────┤
│ 16. │甲午○    │86.8.14 │新竹城東│21,100  │同上      │
│    │          │        │郵局    │        │          │
│    │          ├────┼────┼────┼─────┤
│    │          │86.8.15 │龍潭烏林│15,000  │同上      │
│    │          │        │郵局    │        │          │
│    │          ├────┼────┼────┼─────┤
│    │          │86.8.21 │新竹建中│13,000  │同上      │
│    │          │        │郵局    │        │          │
│    │          ├────┼────┼────┼─────┤
│    │          │86.9.13 │中壢新明│10,000  │同上      │
│    │          │        │郵局    │        │          │
│    │          ├────┼────┼────┼─────┤
│    │          │86.9.15 │中壢新明│10,000  │同上      │
│    │          │        │郵局    │        │          │
│    │          ├────┼────┼────┼─────┤
│    │          │86.9.18 │竹北郵局│2,720   │同上      │
│    │          │        │        │        │          │
│    │          ├────┼────┼────┼─────┤
│    │          │86.9.18 │新竹建中│4,200   │同上      │
│    │          │        │郵局    │        │          │
│    │          ├────┼────┼────┼─────┤
│    │          │86.8.20 │中壢第21│8,000   │同上      │
│    │          │        │支局    │        │          │
├──┼─────┼────┼────┼────┼─────┤
│ 17. │甲Ａ○    │86.10.6 │羅東第3 │25,000  │同上      │
│    │          │        │支局    │        │          │
│    │          ├────┼────┼────┼─────┤
│    │          │86.10.6 │狀園郵局│18,000  │同上      │
│    │          │        │        │        │          │
├──┼─────┼────┼────┼────┼─────┤
│ 18. │甲Ｚ○    │86.10.6 │鳳山第9 │9,600   │同上      │
│    │          │        │支局    │        │          │
├──┼─────┼────┼────┼────┼─────┤
│ 19. │甲Ｏ○    │86.9.6  │斗六郵局│10,000  │同上      │
│    │          │        │        │        │          │
│    │          ├────┼────┼────┼─────┤
│    │          │86.9.6  │斗六郵局│9,600   │同上      │
│    │          │        │        │        │          │
│    │          ├────┼────┼────┼─────┤
│    │          │86.9.10 │斗六郵局│3,800   │同上      │
│    │          │        │        │        │          │
├──┼─────┼────┼────┼────┼─────┤
│ 20. │Ｉ○○    │86.9.6  │八里郵局│3,600   │同上      │
│    │          │        │        │        │          │
│    │          ├────┼────┼────┼─────┤
│    │          │86.9.10 │不詳    │4,200   │同上      │
│    │          │        │        │        │          │
│    │          ├────┼────┼────┼─────┤
│    │          │86.9.10 │八里郵局│15,000  │同上      │
│    │          │        │        │        │          │
├──┼─────┼────┼────┼────┼─────┤
│  │甲Ｉ○    │86.9.10 │玉里郵局│3,600   │同上      │
│    │          │        │        │        │          │
├──┼─────┼────┼────┼────┼─────┤
│  │Ｈ○○    │86.9.10 │基隆大武│3,100   │同上      │
│    │          │        │崙郵局  │        │          │
│    │          ├────┼────┼────┼─────┤
│    │          │86.9.8  │萬里郵局│12,000  │同上      │
│    │          │        │        │        │          │
├──┼─────┼────┼────┼────┼─────┤
│  │ｔ○○    │86.8.15 │臺中水湳│9,000   │同上      │
│    │          │        │郵局    │        │          │
│    │          ├────┼────┼────┼─────┤
│    │          │86.8.12 │臺中大墩│3,600   │同上      │
│    │          │        │路郵局  │        │          │
├──┼─────┼────┼────┼────┼─────┤
│  │甲ｆ○    │86.8.15 │臺東郵局│8,000   │同上      │
│    │          │        │        │        │          │
│    │          ├────┼────┼────┼─────┤
│    │          │86.8.14 │臺東郵局│3,600   │同上      │
│    │          │        │        │        │          │
├──┼─────┼────┼────┼────┼─────┤
│  │Ｌ○○    │86.8.15 │大寮郵局│3,600   │同上      │
│    │          │        │（鳳山7 │        │          │
│    │          │        │支局）  │        │          │
│    │          ├────┼────┼────┼─────┤
│    │          │86.8.16 │鳳山郵局│4,000   │同上      │
│    │          │        │        │        │          │
├──┼─────┼────┼────┼────┼─────┤
│  │甲酉○    │86.8.15 │臺北正義│3,600   │同上      │
│    │          │        │郵局    │        │          │
│    │          ├────┼────┼────┼─────┤
│    │          │86.8.15 │臺北仁愛│5,000   │同上      │
│    │          │        │郵局    │        │          │
├──┼─────┼────┼────┼────┼─────┤
│  │甲Ｘ○    │86.8.15 │新竹郵局│5,400   │同上      │
│    │          │        │        │        │          │
├──┼─────┼────┼────┼────┼─────┤
│  │Ｗ○○    │86.8.15 │公館郵局│4,000   │同上      │
│    │          │        │        │        │          │
│    │          ├────┼────┼────┼─────┤
│    │          │86.8.21 │公館郵局│3,000   │同上      │
│    │          │        │        │        │          │
│    │          ├────┼────┼────┼─────┤
│    │          │86.8.28 │公館郵局│9,500   │同上      │
│    │          │        │        │        │          │
├──┼─────┼────┼────┼────┼─────┤
│  │ｘ○○    │86.8.9  │中壢龍岡│9,600   │同上      │
│    │          │        │路郵局  │        │          │
│    │          ├────┼────┼────┼─────┤
│    │          │86.8.12 │中和泰和│8,600   │同上      │
│    │          │        │街郵局  │        │          │
│    │          ├────┼────┼────┼─────┤
│    │          │86.8.15 │中壢第16│12,000  │同上      │
│    │          │        │支局    │        │          │
│    │          ├────┼────┼────┼─────┤
│    │          │86.8.14 │中壢龍岡│15,000  │同上      │
│    │          │        │橋郵局  │        │          │
│    │          │        │        │        │          │
│    │          │        │        │        │          │
├──┼─────┼────┼────┼────┼─────┤
│  │ｙ○○    │86.8.9  │員林中正│7,200   │同上      │
│    │          │        │路郵局  │        │          │
│    │          ├────┼────┼────┼─────┤
│    │          │86.8.15 │員林中正│8,000   │同上      │
│    │          │        │路郵局  │        │          │
│    │          ├────┼────┼────┼─────┤
│    │          │86.8.12 │埔心郵局│3,680   │同上      │
│    │          │        │        │        │          │
├──┼─────┼────┼────┼────┼─────┤
│  │丙○      │86.8.15 │臺中文心│3,600   │同上      │
│    │          │        │路郵局  │        │          │
├──┼─────┼────┼────┼────┼─────┤
│  │ｐ○○    │86.8.11 │草屯大觀│3,600   │同上      │
│    │          │        │郵局    │        │          │
├──┼─────┼────┼────┼────┼─────┤
│  │ａ○○    │86.8.11 │永和福和│3,800   │同上      │
│    │          │        │郵局    │        │          │
├──┼─────┼────┼────┼────┼─────┤
│  │未○○    │86.8.11 │臺東第7 │9,600   │同上      │
│    │          │        │支局    │        │          │
│    │          ├────┼────┼────┼─────┤
│    │          │86.8.13 │東河都蘭│6,500   │同上      │
│    │          │        │郵局    │        │          │
├──┼─────┼────┼────┼────┼─────┤
│  │甲ｄ○    │86.9.24 │大里草湖│13,500  │同上      │
│    │          │        │郵局    │        │          │
├──┼─────┼────┼────┼────┼─────┤
│  │甲Ｊ○    │86.8.21 │基隆八斗│9,600   │同上      │
│    │          │        │子郵局  │        │          │
│    │          ├────┼────┼────┼─────┤
│    │          │86.8.23 │基隆八斗│13,100  │同上      │
│    │          │        │子郵局  │        │          │
│    │          ├────┼────┼────┼─────┤
│    │          │86.9.1  │基隆八斗│10,000  │同上      │
│    │          │        │子郵局  │        │          │
│    │          ├────┼────┼────┼─────┤
│    │          │86.9.24 │基隆八斗│11,500  │同上      │
│    │          │        │子郵局  │        │          │
├──┼─────┼────┼────┼────┼─────┤
│  │甲Ｂ○    │86.8.25 │臺北復興│3,600   │同上      │
│    │          │        │橋郵局  │        │          │
├──┼─────┼────┼────┼────┼─────┤
│  │戊○○    │86.9.24 │臺北敦南│10,850  │同上      │
│    │          │        │郵局    │        │          │
│    │          ├────┼────┼────┼─────┤
│    │          │86.9.26 │臺北敦南│18,000  │同上      │
│    │          │        │郵局    │        │          │
│    │          ├────┼────┼────┼─────┤
│    │          │86.9.27 │臺北敦南│3,600   │同上      │
│    │          │        │郵局    │        │          │
├──┼─────┼────┼────┼────┼─────┤
│  │甲地○    │86.9.24 │新莊民安│4,800   │同上      │
│    │          │        │郵局    │        │          │
│    │          ├────┼────┼────┼─────┤
│    │          │86.9.25 │新莊民安│12,000  │同上      │
│    │          │        │郵局    │        │          │
│    │          ├────┼────┼────┼─────┤
│    │          │86.9.27 │新莊民安│4,500   │同上      │
│    │          │        │郵局    │        │          │
├──┼─────┼────┼────┼────┼─────┤
│  │甲ｂ○    │86.9.17 │板橋三民│4,800   │同上      │
│    │          │        │路郵局  │        │          │
│    │          ├────┼────┼────┼─────┤
│    │          │86.9.20 │板橋三民│17,000  │同上      │
│    │          │        │路郵局  │        │          │
│    │          ├────┼────┼────┼─────┤
│    │          │86.9.23 │板橋三民│16,000  │同上      │
│    │          │        │路郵局  │        │          │
│    │          ├────┼────┼────┼─────┤
│    │          │86.9.24 │板橋三民│3,250   │同上      │
│    │          │        │路郵局  │        │          │
│    │          ├────┼────┼────┼─────┤
│    │          │86.9.27 │板橋三民│1,500   │同上      │
│    │          │        │路郵局  │        │          │
├──┼─────┼────┼────┼────┼─────┤
│  │甲○○    │86.8.20 │花蓮郵局│3,600   │同上      │
│    │          │        │        │        │          │
│    │          ├────┼────┼────┼─────┤
│    │          │86.9.24 │花蓮下美│9,000   │同上      │
│    │          │        │崙郵局  │        │          │
│    │          ├────┼────┼────┼─────┤
│    │          │86.9.25 │花蓮下美│4,500   │同上      │
│    │          │        │崙郵局  │        │          │
│    │          ├────┼────┼────┼─────┤
│    │          │86.8.27 │花蓮郵局│9,000   │同上      │
│    │          │        │        │        │          │
│    │          ├────┼────┼────┼─────┤
│    │          │86.9.27 │不詳    │1,500   │同上      │
│    │          │        │        │        │          │
│    │          ├────┼────┼────┼─────┤
│    │          │86.9.19 │花蓮郵局│8,000   │同上      │
│    │          │        │        │        │          │
├──┼─────┼────┼────┼────┼─────┤
│  │Ｃ○○    │86.8.23 │中區郵政│7,200   │同上      │
│    │          │        │管理局  │        │          │
│    │          ├────┼────┼────┼─────┤
│    │          │86.8.25 │臺中英才│10,000  │同上      │
│    │          │        │郵局    │        │          │
│    │          ├────┼────┼────┼─────┤
│    │          │86.8.26 │中區郵政│10,000  │同上      │
│    │          │        │管理局  │        │          │
│    │          ├────┼────┼────┼─────┤
│    │          │86.9.1  │臺中英才│14,600  │同上      │
│    │          │        │郵局    │        │          │
├──┼─────┼────┼────┼────┼─────┤
│  │ｖ○○    │86.9.1  │羅東第1 │3,600   │同上      │
│    │          │        │支局    │        │          │
│    │          ├────┼────┼────┼─────┤
│    │          │86.9.8  │五結二結│9,000   │同上      │
│    │          │        │郵局    │        │          │
│    │          ├────┼────┼────┼─────┤
│    │          │86.9.11 │羅東南門│11,700  │同上      │
│    │          │        │郵局    │        │          │
├──┼─────┼────┼────┼────┼─────┤
│  │甲甲○    │86.9.1  │頭份四寮│10,000  │同上      │
│    │          │        │郵局    │        │          │
│    │          ├────┼────┼────┼─────┤
│    │          │86.9.2  │頭份田寮│3,600   │同上      │
│    │          │        │郵局    │        │          │
├──┼─────┼────┼────┼────┼─────┤
│  │Ｕ○○    │86.9.1  │高雄站前│1,000   │同上      │
│    │          │        │郵局    │        │          │
├──┼─────┼────┼────┼────┼─────┤
│  │甲玄○    │86.8.23 │豐原某支│3,000   │同上      │
│    │          │        │局      │        │          │
│    │          ├────┼────┼────┼─────┤
│    │          │86.8.26 │神岡社口│5,000   │同上      │
│    │          │        │郵局    │        │          │
├──┼─────┼────┼────┼────┼─────┤
│  │甲Ｆ○    │86.8.23 │永康二王│6,000   │同上      │
│    │          │        │郵局    │        │          │
├──┼─────┼────┼────┼────┼─────┤
│  │Ｍ○○    │86.8.23 │溪口郵局│6,000   │同上      │
│    │          │        │        │        │          │
├──┼─────┼────┼────┼────┼─────┤
│  │ｋ○○    │86.8.23 │臺北長春│2,800   │同上      │
│    │          │        │郵局    │        │          │
├──┼─────┼────┼────┼────┼─────┤
│  │巳○○    │86.8.17 │無郵局戳│3,000   │同上      │
│    │          │        │章      │        │          │
│    │          ├────┼────┼────┼─────┤
│    │          │86.8.21 │板橋第1 │6,000   │同上      │
│    │          │        │支局    │        │          │
│    │          ├────┼────┼────┼─────┤
│    │          │86.8.23 │板橋大觀│12,500  │同上      │
│    │          │        │路郵局  │        │          │
│    │          ├────┼────┼────┼─────┤
│    │          │86.8.26 │基隆大武│7,500   │同上      │
│    │          │        │崙郵局  │        │          │
│    │          ├────┼────┼────┼─────┤
│    │          │86.8.30 │板橋大觀│20,000  │同上      │
│    │          │        │路郵局  │        │          │
├──┼─────┼────┼────┼────┼─────┤
│  │甲癸○    │86.8.23 │蘇澳南方│3,000   │同上      │
│    │          │        │澳郵局  │        │          │
│    │          ├────┼────┼────┼─────┤
│    │          │86.8.25 │蘇澳南方│1,500   │同上      │
│    │          │        │澳郵局  │        │          │
├──┼─────┼────┼────┼────┼─────┤
│  │辛○○    │86.8.25 │嘉義第24│3,600   │同上      │
│    │          │        │支局    │        │          │
│    │          ├────┼────┼────┼─────┤
│    │          │86.8.26 │太保南新│20,000  │同上      │
│    │          │（原誤載│郵局    │        │          │
│    │          │為88.8.2│        │        │          │
│    │          │6）     │        │        │          │
│    │          ├────┼────┼────┼─────┤
│    │          │86.8.26 │太保南新│10,500  │同上      │
│    │          │        │郵局    │        │          │
│    │          ├────┼────┼────┼─────┤
│    │          │86.8.27 │太保南新│14,500  │同上      │
│    │          │        │郵局    │        │          │
├──┼─────┼────┼────┼────┼─────┤
│  │Ｅ○○    │86.8.26 │淡水郵局│4,800   │同上      │
│    │          │        │        │        │          │
│    │          ├────┼────┼────┼─────┤
│    │          │86.9.4  │淡水郵局│10,000  │同上      │
│    │          │        │        │        │          │
│    │          ├────┼────┼────┼─────┤
│    │          │86.9.4  │淡水郵局│5,000   │同上      │
│    │          │        │        │        │          │
│    │          ├────┼────┼────┼─────┤
│    │          │86.9.5  │淡水郵局│7,500   │同上      │
│    │          │        │        │        │          │
│    │          ├────┼────┼────┼─────┤
│    │          │86.9.6  │淡水郵局│18,500  │同上      │
│    │          │        │        │        │          │
│    │          ├────┼────┼────┼─────┤
│    │          │86.9.8  │淡水郵局│2,000   │同上      │
│    │          │        │        │        │          │
│    │          ├────┼────┼────┼─────┤
│    │          │86.9.8  │淡水郵局│30,000  │同上      │
│    │          │        │        │        │          │
├──┼─────┼────┼────┼────┼─────┤
│  │甲ｉ○    │86.8.26 │平鎮金陵│17,000  │同上      │
│    │          │        │郵局    │        │          │
│    │          ├────┼────┼────┼─────┤
│    │          │86.8.27 │楊梅高榮│10,000  │同上      │
│    │          │        │郵局    │        │          │
├──┼─────┼────┼────┼────┼─────┤
│  │甲ｇ○    │86.9.17 │三重正義│3,000   │同上      │
│    │          │        │郵局    │        │          │
│    │          ├────┼────┼────┼─────┤
│    │          │86.9.17 │三重正義│2,000   │同上      │
│    │          │        │郵局    │        │          │
├──┼─────┼────┼────┼────┼─────┤
│  │ｆ○○    │86.6.7  │板橋溪崑│7,000   │同上      │
│    │          │        │郵局    │        │          │
├──┼─────┼────┼────┼────┼─────┤
│  │ｎ○○    │86.6.7  │觀音新坡│35,000  │同上      │
│    │          │        │郵局    │        │          │
│    │          ├────┼────┼────┼─────┤
│    │          │86.6.10 │觀音新坡│15,000  │同上      │
│    │          │        │郵局    │        │          │
│    │          ├────┼────┼────┼─────┤
│    │          │86.6.20 │觀音新坡│20,000  │同上      │
│    │          │        │郵局    │        │          │
│    │          ├────┼────┼────┼─────┤
│    │          │86.6.26 │觀音新坡│15,000  │同上      │
│    │          │        │郵局    │        │          │
├──┼─────┼────┼────┼────┼─────┤
│  │己○○    │86.6.7  │高雄岡山│9,600   │同上      │
│    │          │（原誤載│仔郵局  │        │          │
│    │          │為86.6.2│        │        │          │
│    │          │7）     │        │        │          │
├──┼─────┼────┼────┼────┼─────┤
│  │Ｄ○○    │86.6.10 │臺東豐榮│50,000  │同上      │
│    │          │        │郵局    │        │          │
│    │          ├────┼────┼────┼─────┤
│    │          │86.6.7  │臺東豐榮│40,800  │同上      │
│    │          │（原誤載│郵局    │        │          │
│    │          │為86.6.2│        │        │          │
│    │          │7）     │        │        │          │
├──┼─────┼────┼────┼────┼─────┤
│  │Ｔ○○    │86.6.10 │不詳    │10,000  │同上      │
│    │          │        │        │        │          │
├──┼─────┼────┼────┼────┼─────┤
│  │甲己○    │86.6.10 │鶯歌鳳鳴│48,000  │同上      │
│    │          │        │郵局    │        │          │
├──┼─────┼────┼────┼────┼─────┤
│  │癸○○    │86.6.10 │臺北大安│7,500   │同上      │
│    │          │        │郵局    │        │          │
├──┼─────┼────┼────┼────┼─────┤
│  │Ｓ○○    │86.6.11 │臺東郵局│9,600   │同上      │
│    │          │        │        │        │          │
├──┼─────┼────┼────┼────┼─────┤
│  │Ｘ○○    │86.6.12 │樹林第9 │7,500   │同上      │
│    │          │        │支局    │        │          │
│    │          ├────┼────┼────┼─────┤
│    │          │86.6.14 │樹林樹新│20,000  │同上      │
│    │          │        │路郵局  │        │          │
├──┼─────┼────┼────┼────┼─────┤
│  │甲子○    │86.6.26 │鶯歌郵局│6,200   │同上      │
│    │          │        │        │        │          │
│    │          ├────┼────┼────┼─────┤
│    │          │86.6.28 │鶯歌郵局│5,000   │同上      │
│    │          │        │        │        │          │
├──┼─────┼────┼────┼────┼─────┤
│  │Ｂ○○    │86.6.26 │花蓮中山│10,000  │同上      │
│    │          │        │路郵局  │        │          │
├──┼─────┼────┼────┼────┼─────┤
│  │甲卯○    │86.6.26 │新莊郵局│6,000   │同上      │
│    │          │        │        │        │          │
│    │          ├────┼────┼────┼─────┤
│    │          │86.6.28 │新莊郵局│7,500   │同上      │
│    │          │        │        │        │          │
├──┼─────┼────┼────┼────┼─────┤
│  │甲Ｅ○    │86.6.26 │不詳    │9,600   │同上      │
│    │          │        │        │        │          │
│    │          ├────┼────┼────┼─────┤
│    │          │86.6.27 │臺南永康│ 5,000  │同上      │
│    │          │        │郵局    │        │          │
├──┼─────┼────┼────┼────┼─────┤
│  │甲壬○    │86.6.27 │臺東郵局│10,000  │同上      │
│    │          │        │        │        │          │
│    │          ├────┼────┼────┼─────┤
│    │          │86.6.29 │臺東郵局│15,000  │同上      │
│    │          │        │        │        │          │
│    │          ├────┼────┼────┼─────┤
│    │          │86.6.30 │博愛路郵│4,800   │同上      │
│    │          │        │局（臺東│        │          │
│    │          │        │6支局） │        │          │
│    │          ├────┼────┼────┼─────┤
│    │          │86.7.1  │博愛路郵│15,000  │同上      │
│    │          │        │局（臺東│        │          │
│    │          │        │6支局） │        │          │
│    │          ├────┼────┼────┼─────┤
│    │          │86.7.3  │博愛路郵│12,000  │同上      │
│    │          │        │局（臺東│        │          │
│    │          │        │6支局） │        │          │
├──┼─────┼────┼────┼────┼─────┤
│  │甲ｋ○    │86.6.27 │左營郵局│5,000   │同上      │
│    │          │        │        │        │          │
├──┼─────┼────┼────┼────┼─────┤
│  │ｌ○○    │86.6.24 │五結二結│9,600   │同上      │
│    │          │        │郵局    │        │          │
│    │          ├────┼────┼────┼─────┤
│    │          │86.6.27 │羅東南門│15,000  │同上      │
│    │          │        │郵局    │        │          │
├──┼─────┼────┼────┼────┼─────┤
│  │甲Ｈ○    │86.6.28 │淡水第7 │5,700   │同上      │
│    │          │        │支局    │        │          │
├──┼─────┼────┼────┼────┼─────┤
│  │ｓ○○    │86.6.28 │花蓮第16│5,700   │同上      │
│    │          │        │支局    │        │          │
├──┼─────┼────┼────┼────┼─────┤
│  │ｄ○○    │86.6.23 │基隆百福│9,600   │同上      │
│    │          │        │郵局    │        │          │
│    │          ├────┼────┼────┼─────┤
│    │          │86.6.28 │基隆保福│5,000   │同上      │
│    │          │        │郵局    │        │          │
├──┼─────┼────┼────┼────┼─────┤
│  │甲Ｐ○    │86.6.24 │臺東郵局│3,600   │同上      │
│    │          │        │        │        │          │
│    │          ├────┼────┼────┼─────┤
│    │          │86.6.24 │博愛路郵│3,600   │同上      │
│    │          │        │局      │        │          │
├──┼─────┼────┼────┼────┼─────┤
│  │甲ｌ○    │86.6.30 │臺南第17│50,000  │同上      │
│    │          │        │支局    │        │          │
│    │          ├────┼────┼────┼─────┤
│    │          │86.7.3  │臺南第25│14,000  │同上      │
│    │          │        │支局    │        │          │
│    │          ├────┼────┼────┼─────┤
│    │          │86.7.4  │臺南第25│50,000  │同上      │
│    │          │        │支局    │        │          │
│    │          ├────┼────┼────┼─────┤
│    │          │86.7.5  │臺南第25│10,000  │同上      │
│    │          │        │支局    │        │          │
│    │          ├────┼────┼────┼─────┤
│    │          │86.7.6  │臺南郵局│12,000  │同上      │
│    │          │        │        │        │          │
│    │          ├────┼────┼────┼─────┤
│    │          │86.7.12 │臺南第25│40,000  │同上      │
│    │          │        │支局    │        │          │
│    │          ├────┼────┼────┼─────┤
│    │          │86.7.21 │臺南第25│3,000   │同上      │
│    │          │        │支局    │        │          │
├──┼─────┼────┼────┼────┼─────┤
│  │甲Ｎ○    │86.6.30 │楊梅郵局│2,400   │同上      │
│    │          │        │        │        │          │
│    │          ├────┼────┼────┼─────┤
│    │          │86.7.5  │中壢第14│8,500   │同上      │
│    │          │        │支局    │        │          │
│    │          ├────┼────┼────┼─────┤
│    │          │86.7.19 │中壢郵局│12,000  │同上      │
│    │          │        │        │        │          │
├──┼─────┼────┼────┼────┼─────┤
│  │甲申○    │86.7.1  │板橋國慶│10,000  │同上      │
│    │          │        │郵局    │        │          │
├──┼─────┼────┼────┼────┼─────┤
│  │甲Ｔ○    │86.7.3  │新竹文雅│5,000   │同上      │
│    │          │        │郵局    │        │          │
├──┼─────┼────┼────┼────┼─────┤
│  │Ｚ○○    │86.6.26 │宜蘭郵局│4,800   │同上      │
│    │          │        │        │        │          │
├──┼─────┼────┼────┼────┼─────┤
│  │林水利    │86.7.4  │高雄府北│19,100  │同上      │
│    │          │        │郵局    │        │          │
├──┼─────┼────┼────┼────┼─────┤
│  │辰○○    │86.7.4  │高雄府北│10,000  │同上      │
│    │          │        │郵局    │        │          │
│    │          ├────┼────┼────┼─────┤
│    │          │86.7.5  │高雄三塊│4,100   │同上      │
│    │          │        │厝郵局  │        │          │
├──┼─────┼────┼────┼────┼─────┤
│  │甲丙○    │86.7.4  │臺北第26│10,000  │同上      │
│    │          │        │支局    │        │          │
├──┼─────┼────┼────┼────┼─────┤
│  │ｊ○○    │86.7.4  │中和連城│5,000   │同上      │
│    │          │        │路郵局  │        │          │
│    │          ├────┼────┼────┼─────┤
│    │          │86.8.28 │板橋實踐│9,000   │同上      │
│    │          │        │郵局    │        │          │
│    │          ├────┼────┼────┼─────┤
│    │          │86.9.2  │板橋光復│6,000   │同上      │
│    │          │        │橋郵局  │        │          │
├──┼─────┼────┼────┼────┼─────┤
│  │甲戌○○  │86.7.5  │蘆竹大竹│2,400   │同上      │
│    │          │        │郵局    │        │          │
├──┼─────┼────┼────┼────┼─────┤
│  │甲宇○    │86.7.9  │鳳山郵局│30,000  │同上      │
│    │          │        │        │        │          │
├──┼─────┼────┼────┼────┼─────┤
│  │ｑ○○    │86.6.20 │新竹文雅│35,200  │同上      │
│    │          │        │郵局    │        │          │
│    │          ├────┼────┼────┼─────┤
│    │          │86.6.21 │頭份郵局│12,000  │同上      │
│    │          │        │        │        │          │
│    │          ├────┼────┼────┼─────┤
│    │          │86.6.23 │竹北中山│15,000  │同上      │
│    │          │        │郵局    │        │          │
│    │          ├────┼────┼────┼─────┤
│    │          │86.6.23 │新竹第14│3,000   │同上      │
│    │          │        │支局    │        │          │
│    │          ├────┼────┼────┼─────┤
│    │          │86.7.9  │新竹寶山│35,000  │同上      │
│    │          │        │郵局    │        │          │
│    │          ├────┼────┼────┼─────┤
│    │          │86.7.10 │新竹南大│5,000   │同上      │
│    │          │        │路郵局  │        │          │
│    │          ├────┼────┼────┼─────┤
│    │          │86.9.8  │新竹關東│10,000  │同上      │
│    │          │        │橋郵局  │        │          │
├──┼─────┼────┼────┼────┼─────┤
│  │甲辰○    │86.6.21 │嘉義林森│14,000  │同上      │
│    │          │        │郵局    │        │          │
├──┼─────┼────┼────┼────┼─────┤
│  │甲Ｖ○    │86.6.21 │板橋第26│6,000   │同上      │
│    │          │        │支局    │        │          │
│    │          ├────┼────┼────┼─────┤
│    │          │86.6.25 │新莊郵局│5,000   │同上      │
│    │          │        │        │        │          │
├──┼─────┼────┼────┼────┼─────┤
│  │Ｋ○○    │86.6.21 │竹東二重│20,000  │同上      │
│    │          │        │埔郵局  │        │          │
│    │          ├────┼────┼────┼─────┤
│    │          │86.6.23 │竹東二重│5,000   │同上      │
│    │          │        │埔郵局  │        │          │
│    │          ├────┼────┼────┼─────┤
│    │          │86.6.24 │竹東二重│10,000  │同上      │
│    │          │        │埔郵局  │        │          │
├──┼─────┼────┼────┼────┼─────┤
│  │戌○○    │86.6.21 │桃園中路│9,600   │同上      │
│    │          │        │郵局    │        │          │
├──┼─────┼────┼────┼────┼─────┤
│  │甲未○    │86.6.25 │淡水水碉│10,000  │同上      │
│    │          │        │郵局    │        │          │
├──┼─────┼────┼────┼────┼─────┤
│  │甲宙○    │86.6.26 │南區局  │9,600   │同上      │
│    │          │        │        │        │          │
├──┼─────┼────┼────┼────┼─────┤
│  │丑○○    │86.7.10 │鳳山一甲│3,000   │同上      │
│    │          │        │郵局    │        │          │
├──┼─────┼────┼────┼────┼─────┤
│  │甲ｃ○    │86.7.7  │瑞芳郵局│30,000  │同上      │
│    │          │        │        │        │          │
│    │          ├────┼────┼────┼─────┤
│    │          │86.7.14 │瑞芳郵局│15,000  │同上      │
│    │          │        │        │        │          │
│    │          ├────┼────┼────┼─────┤
│    │          │86.7.16 │基隆第34│8,500   │同上      │
│    │          │        │支局    │        │          │
├──┼─────┼────┼────┼────┼─────┤
│  │甲Ｇ○    │86.7.14 │斗六郵局│20,400  │同上      │
│    │          │        │        │        │          │
├──┼─────┼────┼────┼────┼─────┤
│  │Ｏ○○    │86.7.15 │大溪南興│2,800   │同上      │
│    │          │        │郵局    │        │          │
├──┼─────┼────┼────┼────┼─────┤
│  │地○○    │86.7.21 │士林郵局│10,800  │同上      │
│    │          │        │        │        │          │
├──┼─────┼────┼────┼────┼─────┤
│  │壬○○    │86.7.22 │蘆竹郵局│12,100  │同上      │
│    │          │        │        │        │          │
├──┼─────┼────┼────┼────┼─────┤
│  │宇○○    │86.7.30 │北區郵政│13,000  │同上      │
│    │          │        │管理局  │        │          │
│    │          ├────┼────┼────┼─────┤
│    │          │86.7.31 │臺灣北區│6,000   │同上      │
│    │          │        │郵政管理│        │          │
│    │          │        │局      │        │          │
│    │          ├────┼────┼────┼─────┤
│    │          │86.8.1  │北區郵政│12,000  │同上      │
│    │          │        │管理局  │        │          │
│    │          ├────┼────┼────┼─────┤
│    │          │86.8.5  │臺北南陽│5,000   │同上      │
│    │          │        │郵局    │        │          │
├──┼─────┼────┼────┼────┼─────┤
│101 │ｏ○○    │86.7.30 │基隆*五 │5,600   │同上      │
│    │          │        │路郵局  │        │          │
│    │          ├────┼────┼────┼─────┤
│    │          │86.8.1  │基隆五路│2,000   │同上      │
│    │          │        │郵局    │        │          │
│    │          ├────┼────┼────┼─────┤
│    │          │86.8.1  │觀音新坡│8,000   │同上      │
│    │          │        │郵局    │        │          │
├──┼─────┼────┼────┼────┼─────┤
│102 │甲戊○    │86.7.30 │不詳    │13,000  │同上      │
│    │          │        │        │        │          │
│    │          ├────┼────┼────┼─────┤
│    │          │86.7.31 │嘉義郵局│3,500   │同上      │
│    │          │        │        │        │          │
│    │          ├────┼────┼────┼─────┤
│    │          │86.8.1  │不詳    │7,500   │同上      │
│    │          │        │        │        │          │
├──┼─────┼────┼────┼────┼─────┤
│103 │甲巳○    │86.7.31 │基隆郵局│22,250  │同上      │
│    │          │        │        │        │          │
├──┼─────┼────┼────┼────┼─────┤
│104 │Ａ○○    │86.7.31 │郵政儲金│5,000   │同上      │
│    │          │        │匯業局劃│        │          │
│    │          │        │撥處作業│        │          │
│    │          │        │科中區股│        │          │
├──┼─────┼────┼────┼────┼─────┤
│105 │甲乙○    │86.8.6  │新莊郵局│8,000   │同上      │
│    │          │        │        │        │          │
├──┼─────┼────┼────┼────┼─────┤
│106 │ｕ○○    │86.8.7  │中壢龍岡│14,600  │同上      │
│    │          │        │橋郵局  │        │          │
├──┼─────┼────┼────┼────┼─────┤
│107 │Ｒ○○    │86.8.8  │臺北第99│9,600   │同上      │
│    │          │        │支局    │        │          │
├──┼─────┼────┼────┼────┼─────┤
│108 │甲天○    │86.8.8  │歸仁南保│3,000   │同上      │
│    │          │        │郵局    │        │          │
│    │          ├────┼────┼────┼─────┤
│    │          │86.8.12 │臺南東寧│8,750   │同上      │
│    │          │        │路郵局  │        │          │
├──┼─────┼────┼────┼────┼─────┤
│109 │甲Ｋ○    │86.8.8  │高雄凹仔│3,000   │同上      │
│    │          │        │底郵局  │        │          │
│    │          ├────┼────┼────┼─────┤
│    │          │86.8.13 │高雄順昌│6,000   │同上      │
│    │          │        │郵局    │        │          │
├──┼─────┼────┼────┼────┼─────┤
│110 │Ｐ○○    │86.8.8  │田中內灣│3,600   │同上      │
│    │          │        │郵局    │        │          │
│    │          ├────┼────┼────┼─────┤
│    │          │86.8.12 │南投第6 │6,000   │同上      │
│    │          │        │支局    │        │          │
├──┼─────┼────┼────┼────┼─────┤
│111 │甲Ｓ○    │86.9.6  │臺北重南│20,000  │同上      │
│    │          │        │郵局    │        │          │
│    │          ├────┼────┼────┼─────┤
│    │          │86.9.6  │臺北龍口│37,000  │同上      │
│    │          │        │郵局    │        │          │
│    │          ├────┼────┼────┼─────┤
│    │          │86.9.8  │臺北龍口│50,000  │同上      │
│    │          │        │郵局    │        │          │
│    │          ├────┼────┼────┼─────┤
│    │          │86.9.8  │臺北松山│10,000  │同上      │
│    │          │        │機場郵局│        │          │
├──┼─────┼────┼────┼────┼─────┤
│112 │甲Ｕ○    │86.8.9  │北港郵局│3,000   │同上      │
│    │          │（原誤載│        │        │          │
│    │          │為86.8.1│        │        │          │
│    │          │）      │        │        │          │
│    │          ├────┼────┼────┼─────┤
│    │          │86.8.13 │北港郵局│5,200   │同上      │
│    │          │        │        │        │          │
├──┼─────┼────┼────┼────┼─────┤
│113 │寅○○    │86.8.9  │壯園郵局│4,000   │同上      │
│    │          │        │        │        │          │
│    │          ├────┼────┼────┼─────┤
│    │          │86.8.12 │狀園郵局│10,500  │同上      │
│    │          │        │        │        │          │
├──┼─────┼────┼────┼────┼─────┤
│114 │ｒ○○    │86.8.9  │羅東竹林│9,600   │同上      │
│    │          │        │郵局    │        │          │
├──┼─────┼────┼────┼────┼─────┤
│115 │甲Ｒ○    │86.8.9  │楊梅郵局│4,000   │同上      │
│    │          │        │        │        │          │
│    │          ├────┼────┼────┼─────┤
│    │          │86.8.13 │楊梅郵局│15,000  │同上      │
│    │          │        │        │        │          │
│    │          ├────┼────┼────┼─────┤
│    │          │86.8.14 │楊梅郵局│25,000  │同上      │
│    │          │        │        │        │          │
│    │          ├────┼────┼────┼─────┤
│    │          │86.8.14 │桃園郵局│37,500  │同上      │
│    │          │        │        │        │          │
├──┼─────┼────┼────┼────┼─────┤
│116 │子○○    │86.8.9  │五股第2 │3,000   │同上      │
│    │          │        │支局    │        │          │
│    │          ├────┼────┼────┼─────┤
│    │          │86.8.14 │楊梅郵局│20,000  │同上      │
│    │          │        │        │        │          │
│    │          ├────┼────┼────┼─────┤
│    │          │86.8.16 │楊梅郵局│15,000  │同上      │
│    │          │        │        │        │          │
├──┼─────┼────┼────┼────┼─────┤
│117 │午○○    │86.8.9  │花蓮第8 │8,100   │同上      │
│    │          │        │支局    │        │          │
│    │          ├────┼────┼────┼─────┤
│    │          │86.8.21 │花蓮第8 │7,000   │同上      │
│    │          │        │支局    │        │          │
├──┼─────┼────┼────┼────┼─────┤
│118 │甲Ｙ○    │86.8.14 │基隆過港│8,000   │同上      │
│    │          │        │路郵局  │        │          │
│    │          ├────┼────┼────┼─────┤
│    │          │86.8.19 │基隆過港│28,000  │同上      │
│    │          │        │郵局    │        │          │
├──┼─────┼────┼────┼────┼─────┤
│119 │天○○    │86.8.14 │鳳林郵局│3,600   │同上      │
│    │          │        │        │        │          │
│    │          ├────┼────┼────┼─────┤
│    │          │86.8.18 │壽豐郵局│10,000  │同上      │
│    │          │        │        │        │          │
├──┼─────┼────┼────┼────┼─────┤
│120 │甲ｅ○    │86.8.16 │嘉義郵局│3,000   │同上      │
│    │          │        │        │        │          │
├──┼─────┼────┼────┼────┼─────┤
│121 │甲ｊ○    │86.8.16 │嘉義郵局│3,000   │同上      │
│    │          │        │        │        │          │
├──┼─────┼────┼────┼────┼─────┤
│122 │甲丁○    │86.8.19 │屏東第1 │3,600   │同上      │
│    │          │        │支局    │        │          │
│    │          ├────┼────┼────┼─────┤
│    │          │86.8.21 │屏東第1 │5,000   │同上      │
│    │          │        │支局    │        │          │
│    │          ├────┼────┼────┼─────┤
│    │          │86.8.27 │屏東第1 │7,000   │同上      │
│    │          │        │支局    │        │          │
├──┼─────┼────┼────┼────┼─────┤
│123 │甲ｎ○    │86.8.19 │臺北龍江│4,000   │同上      │
│    │          │        │路郵局  │        │          │
├──┼─────┼────┼────┼────┼─────┤
│124 │亥○○    │86.8.20 │基隆安樂│4,500   │同上      │
│    │          │        │路郵局  │        │          │
├──┼─────┼────┼────┼────┼─────┤
│125 │Ｑ○○    │86.8.20 │高雄第52│9,000   │同上      │
│    │          │        │支局    │        │          │
├──┼─────┼────┼────┼────┼─────┤
│126 │甲ｍ○    │86.8.22 │基隆碇內│4,800   │同上      │
│    │          │        │郵局    │        │          │
│    │          │        │        │        │          │
│    │          ├────┼────┼────┼─────┤
│    │          │86.8.27 │基隆碇內│16,000  │同上      │
│    │          │        │郵局    │        │          │
│    │          ├────┼────┼────┼─────┤
│    │          │86.8.28 │基隆碇內│32,000  │同上      │
│    │          │        │郵局    │        │          │
│    │          ├────┼────┼────┼─────┤
│    │          │86.8.30 │基隆碇內│15,000  │同上      │
│    │          │        │郵局    │        │          │
├──┼─────┼────┼────┼────┼─────┤
│127 │甲Ｄ○    │86.8.22 │桃園府前│5,000   │同上      │
│    │          │        │郵局    │        │          │
├──┼─────┼────┼────┼────┼─────┤
│128 │Ｎ○○    │86.8.22 │嘉義第11│3,600   │同上      │
│    │          │        │支局    │        │          │
│    │          ├────┼────┼────┼─────┤
│    │          │86.8.27 │嘉義嘉興│6,000   │同上      │
│    │          │        │郵局    │        │          │
├──┼─────┼────┼────┼────┼─────┤
│129 │甲亥○    │86.8.28 │不詳    │6,500   │同上      │
│    │          │        │        │        │          │
├──┼─────┼────┼────┼────┼─────┤
│130 │甲丑○    │86.9.2  │佳里郵局│3,600   │同上      │
│    │          │        │        │        │          │
├──┼─────┼────┼────┼────┼─────┤
│131 │ｍ○○    │86.9.5  │不詳    │6,000   │同上      │
│    │          │        │        │        │          │
├──┼─────┼────┼────┼────┼─────┤
│132 │甲寅○    │86.9.11 │臺中文心│300     │同上      │
│    │          │        │路郵局  │        │          │
├──┼─────┼────┼────┼────┼─────┤
│133 │甲黃○○  │86.9.19 │造橋大南│6,000   │同上      │
│    │          │        │郵局    │        │          │
├──┼─────┼────┼────┼────┼─────┤
│134 │甲ｏ○    │86.9.19 │虎尾圓環│15,000  │同上      │
│    │          │        │郵局    │        │          │
│    │          │        │        │        │          │
├──┼─────┼────┼────┼────┼─────┤
│135 │ｅ○○    │86.10.13│礁溪郵局│32,700  │同上      │
│    │          │        │        │        │          │
├──┼─────┼────┼────┼────┼─────┤
│136 │ｚ○○    │87.3.26 │竹山後崎│10,000  │87偵23103 │
│    │          │        │郵局    │        │影卷第39頁│
├──┴─────┴────┴────┴────┴─────┤
│以上均係匯入黃○○臺中英才郵局郵政劃撥帳戶【帳號二二一五Ｏ│
│Ｏ四六號】                                                │
├──┬─────┬────┬────┬────┬─────┤
│137 │甲Ｍ○    │86.6.2  │員林郵局│25,000  │詳見被害人│
│    │          │        │        │        │警詢筆錄  │
│    │          │        │        │        │87偵715影 │
│    │          │        │        │        │卷第11至13│
│    │          │        │        │        │頁        │
│    │          ├────┼────┼────┼─────┤
│    │          │86.6.3  │員林郵局│15,000  │同上      │
│    │          │        │        │        │          │
├──┴─────┴────┴────┴────┴─────┤
│以上均係匯入黃○○中壢建國路郵局活儲帳戶【帳號二六八二三九│
│－九號】                                                  │
└─────────────────────────────┘
附表柒：
┌──┬───────────┬─────────────┐
│編號│偽  造  文  書  名  稱│偽 造 署 押、印 文 數 量  │
├──┼───────────┼─────────────┤
│ 1. │臺灣臺南地方法院公證處│「臺灣臺南地方法院印」印文│
│    │借貸契約公證書        │貳枚                      │
└──┴───────────┴─────────────┘
附表捌：
┌──┬────────────┬──┐
│編號│名                    稱│數量│
├──┼────────────┼──┤
│ 一 │變造之「ｇ○○」國民身分│壹枚│
│    │證上所貼之「崔國忠」照片│    │
├──┼────────────┼──┤
│ 二 │ｇ○○大里郵局帳號      │壹本│
│    │000000－0號存摺  │    │
├──┼────────────┼──┤
│ 三 │ｇ○○大里郵局帳號      │壹張│
│    │000000－0號提款卡│    │
├──┼────────────┼──┤
│ 四 │Ｙ○○臺中文心路郵局帳號│壹本│
│    │000000－0號存摺  │    │
├──┼────────────┼──┤
│ 五 │電話簿（含被害人之聯絡名│柒本│
│    │冊）                    │    │
├──┼────────────┼──┤
│ 六 │行動電話晶片            │壹片│
│    │（崔國忠所有，供犯罪聯絡│    │
│    │使用）                  │    │
├──┼────────────┼──┤
│ 七 │ＭＯＴＯＲＯＬＡ牌手機  │壹支│
│    │（ｈ○○所有，供犯罪聯絡│    │
│    │使用）                  │    │
├──┼────────────┼──┤
│ 八 │ＭＯＴＯＲＯＬＡ牌手機  │壹支│
│    │（甲庚○所有，供犯罪聯絡│    │
│    │使用）                  │    │
├──┼────────────┼──┤
│ 九 │行動電話晶片            │柒片│
│    │（甲庚○所有，供犯罪聯絡│    │
│    │使用）                  │    │
├──┼────────────┼──┤
│ 十 │黑色全罩式安全帽（於領款│壹頂│
│    │時防止遭發現面貌）      │    │
└──┴────────────┴──┘
附表玖：
┌──┬────┬──────┬─────────────┐
│編號│被冒用人│偽造文書名稱│偽 造 署 押、印 文 數 量  │
├──┼────┼──────┼─────────────┤
│ 1. │ｇ○○  │郵政劃撥儲金│ｇ○○印文枚            │
│    │        │立帳申請書  │                          │
├──┴────┴──────┴─────────────┤
│見臺灣臺中地方法院另案八十九年度訴字第五一六號卷第二六三│
│頁（另影印附於本院卷）                                  │
└────────────────────────────┘


司法院資訊處製作；財團法人民間司法改革基金會備份。
